【裁判字號】    99,上更(一),143
【裁判日期】    991025
【裁判案由】    毒品危害防制條例
【裁判全文】
臺灣高等法院臺南分院刑事判決     99年度上更(一)字第143號
上  訴  人  臺灣臺南地方法院檢察署檢察官
上  訴  人
即  被  告  己○○
選任辯護人
即扶助律師  謝依良  律師
上  訴  人
即  被  告  戊○○
選任辯護人
即扶助律師  蘇明道  律師
上  訴  人
即  被  告  丁○○
選任辯護人
即扶助律師  李慧千  律師
被      告  甲○○
指  定  辯 護 人
即本院公設辯護人    丙○○
被      告  乙○○
選任辯護人
即扶助律師  黃雅萍  律師
            黃正彥  律師
上列上訴人因被告等違反毒品危害防制條例案件，不服臺灣臺南
地方法院97年度訴字第1751號中華民國98年10月23日第一審判決
（起訴案號：臺灣臺南地方法院檢察署97年度毒偵字第2386、
2387 、2389、2592、2594、2595號；97年度偵字第9217、9218
、11053、11198、12156、12666、12667、12668、12669、12670
、1378 8號；97年度偵緝字第1089號），經本院98年度上訴字第
1156號判決後，由最高法院第一次發回更審，本院判決如下：
    主  文
原判決撤銷。
己○○共同製造第二級毒品未遂，累犯，處有期徒刑伍年，扣案
如附表壹編號1所示之物沒收銷燬之，其餘如附表壹所示之物均
沒收；又共同製造第二級毒品未遂，累犯，處有期徒刑伍年，扣
案如附表壹編號1所示之物沒收銷燬之，其餘如附表壹所示之物
均沒收；應執行有期徒刑捌年，扣案如附表壹編號1所示之物沒
收銷燬之，其餘如附表壹所示之物均沒收。
丁○○共同製造第二級毒品未遂，處有期徒刑肆年陸月，扣案如
附表壹編號1所示之物沒收銷燬之，其餘如附表壹所示之物均沒
收。
戊○○、甲○○共同製造第二級毒品未遂，均累犯，各處有期徒
刑參年，扣案如附表壹編號1所示之物沒收銷燬之，其餘如附表
壹所示之物均沒收；又共同製造第二級毒品未遂，均累犯，各處
有期徒刑參年，扣案如附表壹編號1所示之物沒收銷燬之，其餘
如附表壹所示之物均沒收；均應執行有期徒刑伍年，扣案如附表
壹編號1所示之物沒收銷燬之，其餘如附表壹所示之物均沒收。
乙○○共同製造第二級毒品未遂，處有期徒刑肆年，扣案如附表
壹編號1所示之物沒收銷燬之，其餘如附表壹所示之物均沒收。
    事  實
壹、關於己○○、甲○○、戊○○之前科情形:
一、己○○前於民國（下同）86年間因肅清煙毒條例、麻醉藥品
    管理條例、槍砲彈藥刀械管制條例等案件，經法院分別判處
    有期徒刑三年四月、五月、一年六月，並定應執行刑為有期
    徒刑五年確定，入監執行後，於88年8月19日假釋出監，其
    於上開假釋期間內之90、91年間另犯妨害兵役、偽造文書案
    件，經法院分別判處有期徒刑九月、三月確定，而與上開假
    釋被撤銷所應執行之殘刑二年二月二十一日接續執行後，於
    94年12月7日縮刑期滿執行完畢。
二、甲○○前於92年間因違反動產擔保交易法案件，經臺灣高雄
    地方法院判處有期徒刑六月確定，於92年12月11日易科罰金
    執行完畢。
三、戊○○前於92、93年間分別因施用毒品案件，經法院先後判
    處有期徒刑一年二月、四月確定，該兩案並經法院裁定應執
    行有期徒刑一年四月確定，嗣於94年間又因施用毒品案件，
    經法院各判處有期徒刑七月、四月，應執行有期徒刑十月確
    定，與上開一年四月徒刑接續執行後，於95年7月13日縮短
    刑期假釋出監，甫於96年2月24日假釋期滿執行完畢。
貳、關於己○○、丁○○、乙○○、甲○○、戊○○於97年1至3
    月間共同製造第二級毒品安非他命部分：
    己○○、丁○○、乙○○、甲○○、戊○○均明知（甲基）
    安非他命係毒品危害防制條例第二條第二項所列之第二級毒
    品，不得製造。緣己○○自網路及相關書籍所習得製造（甲
    基）安非他命之「紅磷法」，乃與丁○○、甲○○、戊○○
    共同基於製造第二級毒品（甲基）安非他命之犯意聯絡，約
    定由己○○付租金而推由甲○○名義承租高雄縣大社鄉○○
    路112號三、四樓，作為製造第二級毒品（甲基）安非他命
    之處所，並供己○○、甲○○、戊○○製造第二級毒品（甲
    基）安非他命時之住處。謀議由己○○負責製造第二級毒品
    （甲基）安非他命，甲○○、戊○○則於己○○製造毒品時
    ，依己○○之指示購買製造毒品所需之化學原料及器具，並
    於己○○製造毒品時在旁傳遞所需器具及化學試劑。而由丁○○負責提供製造（甲基）安非他命之先驅原料麻黃素予己○○製造（甲基）安非他命，於製造完成之（甲基）安非他
    命結晶體再由己○○及丁○○兩人平分。上開謀議既定，丁○○旋即請乙○○介紹何處可買到麻黃素，並告以其與己○○合夥製造（甲基）安非他命，並請乙○○合夥，其願於製
    造成功後分得之一半給乙○○，經乙○○同意後而與之有犯
    意聯絡，乙○○亦明知麻黃素為製造（甲基）安非他命之先
    驅原料，乙○○遂於97年1至3月間，開車載同丁○○至台中
    縣后里鄉向綽號「寶仔」購買製造（甲基）安非他命之先驅
    原料去甲麻黃素，先後三次，第一次試驗品100公克無須付
    錢，第二、三次各買一公斤，各新台幣（下同）14萬元，第
    二次由丁○○付錢，第三次則由乙○○付錢。丁○○與乙○○分批取得先驅原料去甲麻黃素，旋即由乙○○載同丁○○
    至高雄縣大社鄉○○路112號己○○租屋處內交付己○○，
    己○○分批取得先驅原料去甲麻黃素，己○○即在上開租屋
    處內，依其自網路及相關書籍所習得之「紅磷法」，接續將
    丁○○、乙○○所交付之上開第二級毒品先驅原料摻入紅磷
    及碘化氫等化學藥劑後，以附表壹所示之化學原料、器具設
    備，進行加熱及純化結晶，惟因技術不佳，無法製成安非他
    命結晶而未遂。
參、關於己○○、戊○○、甲○○於97年4至5月間共同製造第二
    級毒品（甲基）安非他命部分：
    己○○於前開未製造成功（甲基）安非他命後，甲○○於97
    年5月初離開該高雄縣大社鄉○○路112號租住處，己○○仍
    繼續承租付租金與戊○○同住該租住處。王國華（經原審通
    緝）於97年3月11日因案執行出監後，於97年4月初即住進該
    租住處。己○○於前開未製造成功（甲基）安非他命後即思
    加以改進，乃另行起意，與戊○○、甲○○及王國華謀議，
    由己○○向不詳之人所取得製造（甲基）安非他命之先驅原
    料去甲麻黃素後，由己○○負責製造第二級毒品（甲基）安
    非他命，戊○○、甲○○則於己○○製造毒品時，依己○○
    之指示購買製造毒品所需之化學原料及器具，並於己○○製
    造毒品時在旁傳遞所需器具及化學試劑。而王國華除依己○○之指示購買製造毒品燃燒所需之酒精外，另於己○○製造
    毒品時在旁看顧燒杯之溫度不能超過70度。四人謀議既定，
    己○○即在上開租屋處內，依其自網路及相關書籍所習得之
    「紅磷法」，並於前開製造未成稍加以改進，將自不詳姓名
    所取得之上開第二級毒品先驅原料摻入紅磷及碘化氫等化學
    藥劑後，仍以附表壹所示之化學原料、器具設備，進行加熱
    及純化結晶，惟仍因技術不佳，無法製成安非他命結晶而未
    遂。
肆、嗣經警對己○○、丁○○實施通訊監察發現上情，並持臺灣
    高雄地方法院(下稱高雄地院)核發之搜索票，於97年6月25
    日前往己○○上址租屋處執行搜索，當場扣得己○○所有如
    附表壹所示供製造安非他命所用之物。
    理  由
壹、程序部分
一、關於本件上訴審理範圍：
  (一)被告甲○○就原審幫助製造第二級毒品未遂部分之判決雖提
    起上訴，惟於本院上訴審就原審此部分之判決已撤回上訴（
    見本院上訴卷一第157頁）。
  (二)被告乙○○對原審判決並未聲明上訴。
  (三)本件審理範圍僅就被告己○○、甲○○、戊○○、丁○○
    及乙○○製造第二級毒品安非他命未遂發回部分。至於原審
    同案其他期日所為之判決均已確定，不在本審審理之範圍，
    合先敘明。
二、關於證據能力部分：
(一)被告乙○○選任辯護人爭執證人即共同被告己○○、戊○○
    、丁○○、王國華等四人於警詢供述證據能力部分：
  (一)按被告以外之人於審判外之言詞或書面陳述，除法律有規定
    者外，不得作為證據；又被告以外之人於檢察事務官、司法
    警察官或司法警察調查中所為之陳述，與審判中不符時，其
    先前之陳述具有較可信之特別情況，且為證明犯罪事實存否
    所必要者，得為證據，刑事訴訟法第159條第1項及第159條
    之2分別定有明文。再按上開條文所謂「具有較可信之特別
    情況」，係指證人於司法警察調查中所為之陳述，與審判中
    不符，而其先前之陳述，從客觀上之環境或條件等情況加以
    觀察，有足以取代審判中交互詰問之可信性保證者而言。證
    人所為之先前陳述，相較於審判中之陳述，是否先前陳述之
    背景具有特別情況，則需斟酌個案不同之情形具體予以認定
    ，亦即依據陳述人於警詢時及法院審理中所為陳述時之「外
    部情況」（指陳述人該次之觀察、記憶、表達是否正確、陳
    述人有無虛偽陳述之動機等），加以綜合評斷陳述人於警詢
    中所為之陳述，是否具有較可信之狀況；而所謂「特別可信
    性」，係指陳述是否出於供述者之真意、有無違法取供情事
    之信用性而言，故應就偵查或調查筆錄製作之原因、過程及
    其功能等加以觀察其信用性，據以判斷該傳聞證據是否有顯
    不可信或有特別可信之情況而例外具有證據能力。
  (二)查本件證人即被告己○○、戊○○、丁○○、王國華等人於
    警詢所為之證述，經被告乙○○及其辯護人爭執其證據能力
    （見本審卷(一)第192頁辯護狀及本審準備程序筆錄），惟證
    人己○○、戊○○、王國華等三人係警方於97年6月25日持
    臺灣高雄地方法院所簽發之搜索票至高雄縣大社鄉○○路11
    2號租屋處內搜索，己○○、戊○○、王國華等三人在場，
    至當日晚上至警局製作筆錄，三人等均不同意於夜間詢問，
    而均至翌日始製作筆錄，有該筆錄在卷可稽；證人丁○○係
    因另案在臺灣臺南看守所羈押，警方始於97年7月21日至看
    守所詢問，亦有該筆錄可稽。渠等該警詢之證述，經核均係
    由警方先告知得行使之權利，且經警方先訊問相關案情，由
    其等一一陳述後，始經記載於調查筆錄之中，嗣經閱覽筆錄
    無訛，再按捺指印所制作完成，全程並經錄音存證等情，足
    見警詢筆錄確係本於其等之陳述內容所制作，是渠等接受訊
    問當時之心理狀態健全，並無受到脅迫、利誘或欺詐因素，
    而出於自由意思陳述，其取證之合法程序，是認上開證人於
    警詢中所為之供述證據其作成時之情況，應為適當，並無違
    法取供之情形至明。
  (三)次查證人己○○、戊○○、丁○○、王國華等人其於警詢所
    述之內容乃本於個人親身經歷、記憶而為，亦無虛偽陳述之
    動機等情，為其所自承。而其等於警詢時所為陳述，與其等
    在原審、本院前審及本審審理時部分證述不符（詳如後述）
    ，其於審理時證稱或供述忘記、不確定，或稱未如此供述，
    惟經提示筆錄則為不爭執。而其於警詢相互間之供述並無不
    符，並與通訊監察譯文相符，加以綜合評斷證人己○○、戊○○、丁○○、王國華等人於警詢中所為之陳述，應具有較
    可信之特別情況，又上開供證內容因予被告乙○○之犯罪情
    節，復為證明本件犯罪事實存否所必要，揆之前揭刑事訴訟
    法第159條之2規定，自符合傳聞證據之例外規定，是證人己○○、戊○○、丁○○、王國華等四人於警詢供述應認具有
    證據能力。
(二)被告乙○○辯護人爭執共同被告己○○及共同被告丁○○於
    偵訊未經具結之供述證據能力部分：
    按刑事訴訟法第158條之3規定：「證人、鑑定人依法應具結
    而未具結者，其證言或鑑定意見，不得作為證據」，所謂「
    依法應具結而未具結者」，係指檢察官或法官依刑事訴訟法
    第175條之規定，以證人身分傳喚被告以外之人（證人、告
    發人、告訴人、被害人、共犯或共同被告）到庭作證，或雖
    非以證人身分傳喚到庭，而於訊問調查過程中，轉換為證人
    身分為調查時，此時其等供述之身分為證人，則檢察官、法
    官自應依本法第186條有關具結之規定，命證人供前或供後
    具結，其陳述始符合第158條之3之規定，而有證據能力。若
    檢察官或法官非以證人身分傳喚而以告發人、告訴人、被害
    人或共犯、共同被告身分傳喚到庭為訊問時（例如刑事訴訟
    法第71條、第219條之6第2項、第236條之1第1項、第248條
    之1、第271條第2項、第271條之1第1項），其身分既非證人
    ，即與「依法應具結」之要件不合，縱未命其具結，純屬檢
    察官或法官調查證據職權之適法行使，當無違法可言。而前
    揭不論係本案或他案在檢察官面前作成未經具結之陳述筆錄
    ，係屬被告以外之人於偵查中向檢察官所為之陳述，本質上
    屬於傳聞證據，基於保障被告在憲法上之基本訴訟權，除該
    被告以外之人死亡、身心障礙致記憶喪失或無法陳述、滯留
    國外或所在不明而無法傳喚或傳喚不到、或到庭後拒絕陳述
    等情形外，如已經法院傳喚到庭具結而為陳述，並經被告之
    反對詰問，前揭非以證人身分而在檢察官面前未經具結之陳
    述筆錄，除顯有不可信之情況者外，得為證據，並應於判決
    內敘明其符合傳聞證據例外之理由；又前揭非以證人之身分
    在審判中之陳述筆錄，倘該被告以外之人已經法院以證人身
    分傳喚到庭並經具結作證，且由被告為反對詰問，或有前揭
    傳喚不能或詰問不能之情形外，該未經具結之陳述筆錄因屬
    審判上之陳述，自有證據能力；若係在另案法官面前作成之
    陳述筆錄，本質上亦屬傳聞證據，自得依本法第159條之1第
    1項之規定，認有證據能力。不能因陳述人未經具結，即一
    律適用本法第158條之3之規定，排除其證據能力（最高法院
    96年度台上字第3527號判決意旨參照）。查同案被告己○○
    97年8月12日，丁○○於97年6月25日、97年7月21日檢察官
    訊問時之陳述，均係以被告身分傳喚到庭，非以證人身分傳
    喚到庭，依照上開說明，即與「依法應具結」之要件不合，
    不適用刑事訴訟法第158條之3規定，且同案被告己○○、丁○○二人於98年10月1日原審審理中均已依證人身分傳喚到
    庭具結作證，並經被告乙○○為反對詰問，而於本審審理時
    已表示不再對共同被告行詰問（見本審卷(二)第71頁背面）。
    而前開於原審行詰問所述，與被告己○○、丁○○於偵查中
    所述不符部分，然其於偵訊時距被查獲時較近，且其於偵訊
    所述之內容乃本於個人親身經歷、記憶而為，當無虛偽陳述
    之動機等情，為其所自承。而其於審理時證稱或供述忘記，
    或稱未如此供述，惟經提示筆錄則為不爭執。而被告己○○
    、丁○○其於偵訊時之供述，與其餘被告戊○○、甲○○、
    王國華相互間之供述並無不符詳如後述（見貳之三、四、五
    、六），並與通訊監察譯文相符，加以綜合評斷被告己○○
    、丁○○等人於偵訊中所為之陳述，應具有較可信之特別情
    況，又上開供證內容因予被告乙○○之犯罪情節，復為證明
    本件犯罪事實存否所必要，則證人己○○、丁○○二人於偵
    查中以被告身分所為之供述證據，雖屬傳聞證據，但並無顯
    不可信之情形，應認有證據能力。
(三)被告乙○○及其辯護人除前開爭執證據能力外，其餘與被告
    己○○、戊○○、丁○○、甲○○及其辯護人均無爭執證據
    能力部分：
  (一)按被告以外之人於審判外之陳述，雖不符前四條之規定，而
    經當事人同意於審判程序作為證據，法院審酌該言詞陳述或
    書面陳述作成時之情況，認為適當者，亦得為證據，刑事訴
    訟法第159條之5定有明文。
  (二)查本件被告犯罪事實之證據方法，經本院準備程序提示予檢
    察官、被告及辯護人，除被告乙○○及其辯護人就前開部分
    爭執證據能力外，其餘與被告己○○、戊○○、丁○○、甲○○及其辯護人對於證據能力均無意見，同意列為證據（見
    本審準備程序筆錄）。查本件被告己○○、戊○○、丁○○
    、甲○○、王國華等人於警詢之供述，如前述，係由警方先
    告知得行使之權利及夜間得拒絕接受訊問等情，被告己○○
    、戊○○、王國華等三人均不同意於夜間詢問，而均至翌日
    始製作筆錄，而均經警方先訊問相關案情，由其等一一陳述
    後，始經記載於偵訊筆錄之中，嗣經閱覽筆錄無訛，再按捺
    指印所制作完成，全程並經錄音存證等情，足見警詢筆錄確
    係本於其等之陳述內容所制作，且符合取證之合法程序，是
    認上開被告於警詢中所為之供述證據，依其等作成時之情況
    ，應為適當者，自得為證據。
  (三)又依刑事訴訟法第159條之1第2項規定，被告以外之人於偵
    查中向檢察官所為之陳述，除顯有不可信之情形外，得為證
    據，而所謂「顯有不可信」非指陳述之實質證明力問題，而
    係證據能力之要件，法院審查被告以外之人於偵查中向檢察
    官為之陳述是否具有證據能力，應以該陳述作成之客觀條件
    及環境，例如：陳述人於接受偵訊時之心理狀態是否健全、
    有無受到脅迫、利誘或欺詐等因素，作為判斷之依據。經查
    被告己○○於97年6月26日、被告戊○○於97年6月26日及同
    年7月4日、王國華於97年6年26日及同年9月16日於偵訊所為
    之陳述，係以證人之身分【具結】作證，而因檢察官與法官
    同為司法官，衡諸實務運作，檢察官實施刑事偵查程序，應
    能恪遵法定程序之要求，未有違法取供之情事，自無所謂「
    顯有不可信」之情形，故上開證詞雖於審判外所為，然應為
    傳聞證據之例外，具有證據能力。又被告己○○其餘於97
    年8月12日及被告丁○○於97年7月21日於偵訊之陳述，依前
    開所述，均係以被告身分傳喚到庭，非以證人身分傳喚到庭
    ，揆之前述均有證據能力。
  (四)按通訊監察之錄音、錄影，其所錄取之聲音或畫面，既係憑
    機械力拍錄，未經人為操控，該錄音、錄影經依刑事訴訟法
    第165條之1第2項規定之調查程序後，固有證據能力。至通
    訊監察之監聽譯文如係被告以外之人之司法警察（官）監聽
    人員，於審判外將監聽所得資料以現譯方式整理後予以記錄
    而得，則本質上屬於被告以外之人於審判外之書面陳述，為
    傳聞證據，依刑事訴訟法第159條第1項規定，除法律有規定
    者外，不得作為證據。本件門號0000000000號、0000000000
    號、0000000000號、0000000000號、0000000000號行動電話
    之通訊監察譯文，均係依法申請核發通訊監察書而所為之監
    聽錄音，並由警方人員將監聽所得資料以現譯方式整理後予
    以記錄，足見確係本於其等之電話錄音內容所制作，符合取
    證之合法程序，是認上開通訊監察譯文，依其作成時之情況
    ，應為適當者，並為證明本件犯罪事實所必要，自得採為證
    據。
  (五)復按刑事訴訟之鑑定，為證據調查方法之一種，係指由具有
    特別知識經驗之人或機關，就特別需要特殊知識經驗之事項
    ，予以鑑識、測驗、研判及斷定，供為法院或檢察官認定事
    實之參考，是刑事訴訟法第198條規定得委由就鑑定事項有
    特別知識經驗者、經政府機關委任有鑑定職務者，而同法第
    208條第1項前段規定：「法院或檢察官得囑託醫院、學校或
    其他相當之機關、團體為鑑定，即本此旨。又現行刑事訴訟
    法關於「鑑定」之規定，除選任自然人充當鑑定人外，另設
    有囑託機關鑑定制度。依同法第198條、第208條之規定，不
    論鑑定人或鑑定機關、團體，固均應由法院、審判長、受命
    法官或檢察官視具體個案之需要而為選任、囑託，並依第20
    6條之規定，提出言詞或書面報告，即符合同法第159條第1
    項所定得作為證據之「法律有規定」之情形。查本件警方搜
    索查獲扣案之物，經送內政部警政署刑事警察局鑑定，及原
    審就部分再送該局鑑定，由該局所出具之鑑定書，係本於囑
    託機關鑑定制度，在其專業領域所為之鑑定，則依刑事訴訟
    法第206條、第208條之規定，就其鑑定經過及結果所提出檢
    驗書面報告，即符合同法第159條第1項所定得作為證據之「
    法律有規定」之情形，應認具有證據能力。
  (六)綜上所述，本院審酌上開供述證據及上開通訊監察譯文、鑑
    定書既本判決所引用其他書面證據，其製作時之情況，並無
    違法不當之情事，認為以之作為證據應屬適當，且檢察官、
    被告等五人及其選任辯護人於本案言詞辯論終結前，並未爭
    執其證據能力，本院審酌前開證據之作成或取得之狀況，並
    無非法或不當取證之情事，且亦無顯不可信之情況，復經本
    院於審判期日就上開證據依法進行調查、辯論，依刑事訴訟
    法第159條之5規定，均具有證據能力。
貳、認定犯罪事實所憑之證據及理由
一、被告等就事實之陳述與抗辯：
  (一)訊據上訴人即被告己○○固坦承有製造第二級毒品（甲基）
    安非他命之事實，惟辯稱：伊並無於97年4至5月間再製造第
    二級毒品（甲基）安非他命之事實，而伊製造第二級毒品係
    起火後不斷，第一次約97年3月間丁○○拿100公克麻黃素來
    ，過二、三天丁○○再拿二公斤自稱麻黃素，我投入一公斤
    ，再燒二、三天沒有成功，丁○○就把另外的一公斤拿走，
    伊前後連續燒七、八天云云。
  (二)訊據上訴人即被告丁○○坦承曾先後二次提供製造（甲基）
    安非他命之去甲麻黃素給己○○製造第二級毒品（甲基）安
    非他命等語。
  (三)訊據上訴人即被告戊○○、甲○○固均坦承有於97年1至3月
    間，在高雄縣大社鄉○○路112號租屋處，有在己○○製造
    （甲基）安非他命時，有幫己○○購買所需化學藥劑之事實
    ，惟均辯稱：並未再於97年4至5月間再幫忙己○○購買所需
    化學原料，及買回來化學原料交給他後，就去別的房間，並
    未於己○○製造毒品時在旁傳遞所需器具，亦未與己○○共
    同製造毒品云云。
  (四)訊據被告乙○○固坦承有載丁○○三次至高雄縣大社鄉○○
    路112號之事實，惟矢口否認與己○○共同製造（甲基）安
    非他命之事實，辯稱：因未案發當時丁○○住在我台中的住
    處，丁○○要我開車送他至己○○租住處，己○○與丁○○
    在房間談話，我人在另一房間，我跟本不清楚他們在做什麼
    ，丁○○欠我六萬五千元不還，彼此交惡，也未再聯絡，伊
    並無共同製造（甲基）安非他命云云。
二、被告等對於在上開時、地有製造第二級毒品（甲基）安非他
    命未成功之事實，迭據被告己○○於警詢（見投集警偵字第
    0970009562號卷，＜下稱警一卷＞第18頁背面、31-32頁）
    、偵查中（見97偵9218號卷＜下稱偵一卷＞第148頁）、原
    審（見原審卷(一)第136頁、卷(三)第5頁、卷(四)第15頁、卷(五)第
    211頁背面、卷(六)第53頁背面）、本院上訴審（見卷(二)第35
    頁背面）均坦承不諱、於本審時除就97年4至5月間製造部分
    否認外，其餘部分亦坦承不諱（見本審卷(一)第2頁背面、第
    104頁背面）；被告戊○○於警詢（見警一卷第66頁背面）
    、偵查中（見偵一卷(二)第7頁）、原審（見原審卷(二)第63頁
    、卷(四)第15頁、卷(五)第211頁背面、卷(六)第53頁背面）、本
    院上訴審（見卷(一)第35頁背面、卷(二)第113頁背面）均坦承
    不諱；被告甲○○於警詢（見警一卷第83頁）、原審（見原
    審卷(二)第63頁、卷(五)第211頁背面、卷(六)第53頁背面）、本
    院上訴審（見卷(一)第35頁背面、卷(二)第113頁背面）均坦承
    不諱；被告丁○○於警詢（見警一卷第102頁背面）、偵查
    中（見偵一卷(二)第109頁）、原審（見原審卷(二)第64頁、卷
    (四)第211頁背面、卷(六)第53頁背面）、本院上訴審（見卷(一)
    第35頁背面、卷(二)第113頁背面、第115頁）及於本審時（見
    本審卷(二)第2頁背面、第104頁背面）均坦承不諱。
三、被告己○○、戊○○、丁○○、甲○○等人為製造第二級毒
    品（甲基）安非他命之處所，乃於97年1月間，約定由己○○付租金而推由甲○○名義承租高雄縣大社鄉○○路112號
    三、四樓，除作為製造第二級毒品（甲基）安非他命之處所
    外，並供己○○、甲○○、戊○○製造第二級毒品（甲基）
    安非他命時之住處，丁○○於該期間亦前後居住約一個月，
    乙○○於載丁○○前往高雄縣大社鄉○○路112號時，亦曾
    在該處住二、三天，分據被告己○○供述「97年1月間，租
    高雄縣大社鄉○○路112號三、四樓，以前是甲○○租的，
    他離開之後，由戊○○承租，我們承租三、四樓，三樓三間
    房間，四樓一間房間」等語（見警一卷第14頁背面、本審卷
    (二)第73頁）；被告戊○○於供稱「高雄縣大社鄉○○路112
    號三、四樓處所是甲○○承租，共四間套房，戊○○住401
    室或303室，甲○○住303室，己○○住301室或302室，王國
    華住303室、我們承租三、四樓，三樓三間房間，四樓一間
    房間」等語（見警一卷第64頁、本審卷(二)第73頁背面）；被
    告甲○○供承「高雄縣大社鄉○○路112號三、四樓是我承
    租，我從97年1月住高雄縣大社鄉○○路112號住到97年4月
    ，97年5月就搬回岡山住」等語（見原審卷(四)第82頁、本審
    卷(二)第73頁）；被告丁○○供承「我先認識甲○○，之後他
    再介紹己○○、戊○○在高雄縣大社鄉○○路112號認識，
    我曾與他們在高雄縣大社鄉○○路112號居住過約一個月（
    來來往往），但沒有每天都住在那裡」等語（見警一卷第99
    頁）；被告乙○○供稱「有開車載丁○○過去己○○住的高
    雄縣大社鄉○○路112號那裡三次，其中一次我住那裡二、
    三天等語（見原審卷(六)第106頁）。又高雄縣大社鄉○○路
    112 號三、四樓雖由被告甲○○名義承租，但實際係由被告
    己○○付租金，亦據被告甲○○供述「吃是由我們共同負擔
    ，住宿租金是由己○○出的，我們講好一起承租，一起居住
    ，我出名承租，房租由己○○支付」（見警一卷第83頁、見
    本審卷(二)第106頁），被告戊○○亦供稱「房租是己○○付
    的」（見本審卷(二)第106頁）；被告己○○亦供述「（房租
    既係你付的，為何沒有以你名義承租？）誰的名義承租也沒
    有差，承租只是一個名義而已」（見本審卷(二)第106頁背面
    ）。足見己○○推由甲○○名義承租高雄縣大社鄉○○路
    112號三、四樓，除供己○○、甲○○、戊○○一起居住及
    丁○○來來往往居住及乙○○偶爾住二、三天外，顯係用來
    作為製造第二級毒品（甲基）安非他命之處所。而該住處於
    97年1 月間即開始承租，並進去居住堪予認定。
四、被告己○○與被告丁○○約定由丁○○負責提供製造（甲基
    ）安非他命之先驅原料麻黃素予己○○製造（甲基）安非他
    命，於製造完成之（甲基）安非他命結晶體再由己○○及丁○○兩人平分。業據被告己○○供述「丁○○97年1月間，
    有在高雄縣大社鄉○○路112號交付給我鹽酸麻黃素一次」
    、「丁○○交付鹽酸麻黃素，我共二次跟他說要成功，但是
    沒有成功，當時他住在高雄縣大社鄉○○路112號四樓，所
    以我向他說二次」、「丁○○提供「鹽酸麻黃素」給我製作
    安非他命」、「 (丁○○表示，他曾提供製毒原料麻黃素給
    你三次，重量分別為100公克、1公斤、1公斤，且他都是與
    乙○○一起拿去給你，有何意見？)他講的沒錯，但他提供
    的麻黃素都無法製成安非他命」、「【（為何警詢表示丁○○只提供一次麻黃素給你，且未與乙○○同行？）我不敢隨
    便講出別人】」、「【丁○○、乙○○有提供製造安非他命
    的原料鹽酸麻黃素給我】」、「我說五次就是丁○○拿三次
    ，明仔二次」、「97年2、3月間，丁○○來找我談製造安非
    他命的事，【我們講好由我來製造安非他命，丁○○負責提
    供原料，如果成功之後，二人分一半】，隔二、三天之後，
    【丁○○與乙○○就一起拿製造安非他命原料】100公克，
    其後又有拿二公斤」、「我被警察抓到，是丁○○提供原料
    給我，但我不敢提到丁○○，警方叫我供出一個人來，我就
    虛構一個叫＜阿明＞的人，後來丁○○承認原料是他提供，
    我才會說是丁○○給我的」、「當時被警察查獲，警方問我
    東西何來，我虛構明仔，他每次拿五公克，我會說五次，因
    為我沒有法律概念，移送檢察官那邊，筆錄照警方筆錄所言
    ，事後才知道幾次很嚴重，到地院我才跟法官說明實際如何
    」、「在警方那邊不敢講丁○○，只說是阿明，但後來在監
    所，聽人說次數不同會影響審判，才在審理中說出事實，在
    警方除不講丁○○，而說明仔外，其餘是事實」（見警一卷
    第29、31頁、偵一卷(二)第3、179頁背面、原審卷(一)第136 頁
    、卷(三)第5頁、卷(六)105頁背面、本審卷(二)第72頁背面、第73
    頁背面、第104頁）；被告甲○○供稱「製造成功後所得金
    錢由己○○、丁○○二人談論，如何朋分我不知道」、「
    97年3月初開始製造安毒，是己○○跟丁○○提議，並由丁○○提供原料麻黃素。後來己○○是看電腦及書本（化學大
    辭典）研究製作。製毒過程由己○○負責製作」、「【製毒
    原料（麻黃素）是由丁○○及外號「木山」之男子提供】」
    、「共拿二次，二次都是拿到住處（高雄縣大社鄉○○路11
    2號）交給己○○」、「己○○製造安非他命的原料是丁○○拿去的，丁○○拿原料去給己○○的時候，我有時候在己○○房間，所以有看到，私底下我有問己○○說那是什麼，
    己○○說那是製造安非他命的原料麻黃素」等語（見警一卷
    第83頁、84頁背面、原審卷(六)第70頁正反面）；被告丁○○
    供稱「我曾提供製毒原料（麻黃素）給己○○」、「共拿2
    次，97年過年期間（正確時間不記得），我是先拿試用品（
    麻黃素約幾兩）給發仔（己○○）試看看，發仔（己○○）
    說應該沒問題，經過10天許我再拿1公斤麻黃素給發仔（己○○），2次都是我親手拿給他的，第一次拿試用品（麻黃
    素約幾兩）給發仔（己○○）聲稱說應該可以，後來第二次
    再拿1公斤麻黃素給發仔（己○○）這次又說沒有做成功」
    、「【如有做成安非他命成品後與發仔（己○○）五五分帳
    ，得利後再與綽號木山之男子五五分帳】」、「有提供製毒
    原料麻黃素給己○○二次，時間在今年農曆過年前後」、「
    第一次給他的量在100公克左右，是要確定己○○是否能製
    造毒品，己○○告訴我可以，所以我再提供一公斤的黃麻素
    給己○○，結果己○○告訴我，毒品無法結晶，所以未完成
    」、「【其實我交付給己○○麻黃素的次數有三次，我剛隱
    瞞了一次，己○○製不成毒品之後，告訴我他又去找了一個
    師傅可以做的成，所以我又提供了1公斤的麻黃素給他】」
    、「【當初我跟己○○談的是，如果製毒成功，毒品一人一
    半】」、「【承認有提供製造安非他命的原料三次給己○○
    】」等語（見警一卷第102頁背面、第103頁、第109頁、第
    110頁、原審卷(二)第64頁）。足見被告己○○製造安非他命
    原料麻黃素其中來自於被告丁○○提供，至於係於租屋時之
    97年1月即開始製造，亦或97年2、3月間或97年3月才開始製
    造，各人所述不同，各人亦無法確定時間，惟自97年1月間
    合意製造安非他命時即開始租屋，應堪認定。又被告丁○○
    提供製造安非他命原料麻黃素係一次、或二次、抑或三次，
    揆之被告丁○○前開所述比較確切應係三次，即分別提供
    100公克、1公斤、1公斤。被告己○○所辯丁○○係提二次
    即100公克、2公斤，其後因未製成，被告丁○○再拿回1公
    斤云云，即非可採。
五、被告甲○○、戊○○有共同參與，於己○○製造毒品時，依
    己○○之指示購買製造毒品所需之化學原料及器具，並於己○○製造毒品時在旁傳遞所需器具及化學試劑，王國華依被
    告己○○指示購買酒精，並看顧燒杯之溫度之事實，業據被
    告己○○供述「戊○○及甲○○有共同參與。我負責化學藥
    劑參雜，製作安非他命毒品，戊○○及甲○○是負責我所需
    要之【化學藥品傳遞、購買】」、「都是我唆使戊○○及甲○○前往化學原料店購買」、「【共同參與製造安非他命有
    我、戊○○、甲○○】」、「我在製造毒品時，都有請戊○○、甲○○、王國華幫忙，但王國華只有看顧一、二次，我
    在製造毒品時，大部分是請戊○○、甲○○幫忙」、「戊○○、甲○○有幫我買製造安非他命的原料，他們二人知道我
    有在製造安非他命」、「【承認檢察官起訴我與戊○○、甲○○、王國華、丁○○、乙○○共同製造安非他命未遂部分
    之犯罪事實】」等語（見警一卷第18頁背面、19頁、偵一卷
    (二)第3、148頁、原審卷(一)第136頁、卷(三)第5頁）；被告戊○○供稱「我們是將一些製毒用化學藥品參雜安非他命，然後
    用酒精燈燒杯燒時間多久不一定，要看當時變化的情形之後
    ，後再進行過濾，反覆燒及過濾後，看是否會成結晶體後才
    算完成。【製毒用化學物品及一些器具是我跟甲○○及王國
    華購買的，己○○都是叫我們去買一些製毒用化學藥劑及器
    具」、「【參與製作安非他命有4人，我，己○○、甲○○
    、王國華】，己○○負責製造，我們三人在旁幫忙，負責購
    買製造安非他命的化學配料」、「我承認有參與製造安非他
    命未遂之犯行，我只有參與購買製造安非他命所用的化學材
    料及馬達等器具，最主要製造人是己○○」等語（見警一卷
    第66頁背面、偵一卷(二)第3、7頁、原審卷(二)第63頁）；被告
    甲○○供稱「【我與己○○、戊○○、王國華有在該租屋處
    內從事製作安毒工作】」、「製毒過程由己○○負責製作，
   【我們從旁協助藥劑參雜及傳遞所需器具】」、「我從97年1
    月住高雄縣大社鄉○○路112號至同年4月，同年5月我就搬
    回岡山等語（見警一卷第83頁、84頁背面、原審卷(五)第82頁
    ）；被告王國華供稱「我跟戊○○、甲○○都有協助製毒工
    作，大部分要出去買化學藥品如乙醚、酒精等是甲○○出去
    買的，馬達是戊○○去買的，【我只有第二次己○○製作安
    非他命，叫我幫忙看溫度，交代我不能超過70度】」、「我
    曾幫己○○購買過酒精」、「【我是97年4月間去查獲地居
    住】」、「己○○都叫甲○○去購買化學原料，戊○○曾幫
    己○○去購買馬達裝在容器，作為製造安非他命過濾之用」
    、「己○○在製作安非他命時，他曾叫我幫他看顧燒杯內的
    溫度計，己○○交代我溫度不能讓它超過70度，接近時就要
    告訴他，我只幫己○○看顧過溫度二次」、「【（己○○在
    製造安非他命時，你跟戊○○、甲○○是否都在旁幫忙拿東
    西？）多多少少有，拿容器或是工具】」、「我是常常去高
    雄縣大社鄉○○路112號那邊找己○○，有時候也會在那裡
    住二、三天，己○○是用酒精燈燒燒杯，燒杯裡面有水，己○○要我幫忙看顧溫度計如果超過70度跟他講一下」、「我
    幫己○○看溫度的時候，我知道己○○在研究、製造安非他
    命，但是我不知道己○○已經製作到甚麼程度」、「我不知
    道己○○是在製造安非他命，第二次我幫忙看顧燒杯內溫度
    計時我知道己○○有在製造安非他命，因為己○○有跟我講
    。我承認有參與第二次製造安非他命未遂的犯行」等語（見
    警一卷第7頁背面、偵一卷(二)第30頁正反面、第31頁、原審
    卷(一)第136、137頁、原審卷(二)第63頁）。足見被告戊○○、
    甲○○、王國華有分工共同參與製造毒品之事實，而被告甲○○係以其名義承租從97年1月至同年4月，被告王國華係從
    97年4月開始住，被告戊○○、甲○○於本審均辯稱渠等在
    己○○製造安非他命時，有幫己○○購買所需化學藥劑，但
    未於己○○製造毒品時在旁傳遞所需器具，亦未與己○○共
    同製造毒品，及被告甲○○辯稱渠僅住到97年3月云云，揆
    諸前述，均非可採。
六、被告乙○○確有參與之事實
  (一)被告丁○○請乙○○介紹購買麻黃素，並請乙○○合夥，其
    願於製造成功後分得之一半給乙○○，經乙○○同意後，開
    車帶同丁○○至台中縣后里鄉向綽號「寶仔」購買製造（甲
    基）安非他命之先驅原料去甲麻黃素，並由乙○○載同丁○○至高雄縣大社鄉○○路112號租屋處內交付己○○事實，
    業據被告己○○供稱「認識乙○○，丁○○於97年初帶他到
    高雄縣大社鄉○○路112號301房內認識」、「從97年間丁○○、乙○○有到高雄縣大社鄉○○路112號找過我，有二、
    三次」、「丁○○好像去我那邊三次，第一次跟我講他那裡
    有原料、找我談製造安非他命的事，這一次乙○○都有一起
    過來，第二、三次丁○○就拿原料過來，那二次乙○○都有
    一起過來」、「（對於丁○○在偵查中曾稱：他提供給你的
    製毒原料是與乙○○合資向他人購買，交由你製作安非他命
    ？）我沒有意見」、「（對戊○○警詢說丁○○說這些製造
    安非他命的原料，都是乙○○提供的？）沒意見」、「丁○○及乙○○到我那邊二、三次」等語（見警一卷第30頁背面
    、原審卷(六)第55頁正反面、57頁背面、58頁、本審卷(二)第72
    頁背面）；被告戊○○供稱「是綽號＜福仔＞之男仔提供原
    料給我們，丁○○為我所指綽號＜福仔＞之男子」、「【我
    知道丁○○至少拿三次，第一次拿100公克、第二次拿100公
    克、第三次拿1公斤。是粉狀的原料，丁○○這三次都是跟
    綽號木山一起來，丁○○說這些原料都是綽號木山提供的】
    」、「（有關乙○○與丁○○拿至高雄縣大社鄉○○路112
    號之製毒原料不是己○○向乙○○、丁○○購買？）是乙○○與丁○○主動拿下來給己○○，說要給己○○製作安非他
    命用的」、「製作安非他命的原料＜鹽酸麻黃素＞就我所知
    是丁○○拿來的，丁○○他曾經二次拿各一包的白色粉末來
    」、「丁○○及乙○○交付三次製毒原料麻黃素給己○○的
    時間，三次都在97年2、3月」、「丁○○及乙○○交付三次
    製毒原料麻黃素重量第一、二次都是100公克，第三次是一
    公斤」、「丁○○及乙○○三次都是一同前來查獲地，將麻
    黃素交給己○○，丁○○說這些原料都是乙○○提供的」、
   「我知道丁○○有拿東西給己○○二、三次，乙○○有一起
    來，東西是丁○○拿給己○○，乙○○也會去己○○房間，
    也有看到己○○、丁○○、乙○○同一房間」等語（見警一
    卷第66頁背面、67頁、74頁背面、75頁、偵一卷(二)第7、71
    頁正反面、原審卷(六)第66、68頁正反面）；被告甲○○供稱
    「製毒原料（麻黃素）是由丁○○及外號「木山」之男子提
    供」、「乙○○有去，乙○○跟丁○○一起去過己○○租房
    處我看到的有二次」（見警一卷第84頁背面、原審卷(六)第70
    頁背面）；被告丁○○供稱「（麻黃素原料係何人提供給你
    的？）我是跟綽號＜木山＞去台中縣后里向一位＜寶仔＞之
    男子以14萬元買的」、「兩次都是我跟綽號木山之男子共同
    前往提供發仔（己○○）」、「經指認乙○○是與我至臺中
    縣后里購買麻黃素並一起拿給己○○之人」、「【提供給己○○三次的麻黃素都是我跟乙○○去向「寶仔」買的，第一
    次是試驗品不用錢，第二、三次都是14萬元，第二次的14萬
    元是我出的，第三次的14萬元是乙○○出的】、「【我跟乙○○算是合夥，所得的利益是一人一半】」、「【這三次交
    付的麻黃素給己○○的時候，乙○○都有一同前往】」、「
    【向台中后里＜寶仔＞購買麻黃素原料是乙○○介紹】」、
    「（為什麼乙○○在己○○製造安非他命完成後，所得利益
    與你分一半？）應該有約定，但內容已忘記」、「我在己○○房間內，乙○○、戊○○、甲○○應該也會進入己○○房
    間」、「我跟乙○○之間沒有金錢往來的情形，真的沒有」
    、「【我在偵查中所提與乙○○算是合夥之事，屬實】」、
    「【我跟乙○○合夥之事，應該是賺的錢平分】」、「【我
    在警詢中有指認乙○○、並且有提及乙○○就是跟我一起提
    供麻黃素原料予己○○之人，並且約定得利後五五分帳，沒
    有出於要陷害乙○○之意】」、「是乙○○介紹我跟寶仔認
    識，乙○○說可以跟寶仔買麻黃素，我去向寶仔買麻黃素，
    乙○○都有跟我一起去」、「承認曾說是乙○○帶去台中縣
    后里向一位＜寶仔＞之男子兩次各以14萬元購買麻黃素的，
    每人各出一次的錢，亦承認曾供述製造成功之後與己○○各
    分一半，然後伊分得部分亦與乙○○各分一半」等語（見警
    一卷第103頁正反面、偵一卷(二)第110頁、原審卷(六)第60頁、
    第62頁正反面、63頁、第64頁、本審卷(二)第76頁正反面）；
    被告乙○○供稱「有開車載丁○○去己○○那裡三次，但沒
    有去己○○房間，都在別的房間，不知他在做什麼，其中一
    次住二、三天，都在己○○隔壁房間等丁○○，有時候甲○○也會在我的房間睡覺」、「我和丁○○是普通朋友，他有
    向我借錢，借十幾萬元還沒有還」、「我三次下去都沒有拿
    到錢等語（見原審卷(六)第59頁、第106頁、本審卷(二)第108頁
    ）。足見被告乙○○確有如前所述之事實。
  (二)被告乙○○辯護人雖以：被告己○○於檢察官於偵查中稱係
    一位綽號「明仔」提供製造安非他命原料，其後供稱丁○○
    有提供一次，均未證稱被告乙○○有參與，其後於原審亦供
    稱乙○○沒有跟我直接聯絡，亦沒有跟我討論任何事情，他
    到我租住處就叫到別的房間，與丁○○討論事情時乙○○不
    在，亦不知道原料是否乙○○提供；被告甲○○於偵查中亦
    稱己○○製毒原料係綽號「阿仁」之丁○○提供，亦未親見
    乙○○交付製毒原料，於原審亦證稱乙○○有去租住處，但
    在另外房間；被告戊○○於偵查中稱製毒原料是丁○○拿來
    的，其後雖有說丁○○與乙○○都是一起來查獲地，將麻黃
    素交給己○○，但是聽丁○○講的，是其所述係傳聞證據，
    而其所述二次或三次前後不一，其所述之重量亦與起訴之重
    量不符，而其於原審所述係聽丁○○說原料是從台中來的，
    所以其認為毒品係被告乙○○提供，亦證其於偵查中供述係
    出於臆測之詞；又被告丁○○之供述前後不符，而其與乙○○間之監聽譯文亦僅聯絡到達或約定碰面時間，均未提起製
    毒原料麻黃素之交付方法、重量及次數等，據予說明被告乙○○未參與交付毒品云云。查被告己○○數次警詢時固均未
    提到被告乙○○，直至最後一次警詢始稱被告丁○○97年初
    有帶乙○○到他租住處301房內認識，丁○○交付毒品時，
    乙○○不在場（見警一卷第30頁背面），然查於檢察官訊問
    時就為何警詢表示丁○○只提供一次麻黃素給你，且未與乙○○同行？答稱我不敢隨便講出別人等語（見偵一卷(二)第14
    7頁背面），而其後於原審即供稱【丁○○、木山及明仔有
    提供製造安非他命的原料鹽酸麻黃素給我】（見原審卷(一)第
    137頁），再徵之被告己○○於原審交互詰問時具結稱「（
    對於丁○○在偵查中曾稱：他提供給你的製毒原料是與乙○○合資向他人購買，交由你製作安非他命？）我沒有意見」
    、「（對戊○○警詢說丁○○說這些製造安非他命的原料，
    都是乙○○提供的？）沒意見」（見原審卷(六)第57頁背面、
    58頁）；被告甲○○雖未曾見到乙○○到過己○○製毒房間
    ，然被告戊○○於原審交互詰問時具結稱「乙○○也會去己○○房間，也有看到己○○、丁○○、乙○○同一房間」（
    見原審卷(六)第68頁正反面）；被告戊○○雖事後供稱係聽丁○○說的，然仍於原審具結證稱「偵查筆錄係實在」等語；
    被告丁○○如前揭所述，於原審改稱所謂朋友介紹去買的朋
    友是否乙○○已忘記，所稱乙○○帶我去找「寶仔」已不確
    定云云，然其於該次審理時仍證稱「在偵查中所提與乙○○
    算是合夥之事，屬實」、「跟乙○○上開合夥之事，應該是
    賺的錢平分」、「在警詢中有指認乙○○、並且有提及乙○○就是跟你一起提供麻黃素原料予己○○之人，並且約定得
    利後五五分帳，沒有出於要陷害乙○○之意」，而於本院審
    理時仍供稱「承認曾說是乙○○帶去台中縣后里向一位＜寶
    仔＞之男子兩次各以14萬元購買麻黃素的，每人各出一次的
    錢，亦承認曾供述製造成功之後與己○○各分一半，然後伊
    分得部分亦與乙○○各分一半」等語（見原審卷(六)第62頁背
    面、第63頁背面、本審卷(二)第76頁正反面）。是被告乙○○
    辯護人前開所辯尚無足採。
  (三)至被告乙○○辯稱：丁○○要我開車送他至己○○住處，因
    他有欠我錢，他說那邊有人會還他錢，我才載他去，我有載
    他去「寶仔」那理，因我欠「寶仔」，我沒有辦法還錢，我
    載他去是我要告訴「寶仔」是他欠我錢才沒有辦法還。且己○○與丁○○在房間談話，我人在另一房間，我跟本不清楚
    他們在做什麼，丁○○欠我六萬五千元不還，彼此交惡，也
    未再聯絡，伊並無共同製造安非他命云云。經查被告丁○○
    於原審以證人身分經被告辯護人詰問時已堅稱「我跟乙○○
    之間沒有金錢往來的情形，真的沒有」（見原審卷(六)第60頁
    ），而被告乙○○於本審亦自承伊跟丁○○至己○○之租住
    處三次，均沒有拿到錢（見本審卷(二)第108頁），何以被告
    乙○○南下之目的即是要拿欠款，卻屢次至同一地點未拿到
    錢，仍要載丁○○南下，即與常情不合。且被告乙○○供稱
    丁○○對其之欠款每次所述不同，多則十多萬元，最後供稱
    六萬五千元，則是否其所述係拿欠款云云，即非可信。又被
    告乙○○帶被告丁○○到「寶仔」住處去，只是告訴「寶仔
    」其所欠的錢係因被告丁○○欠其錢未還之故，然被告丁○○已自承有向「寶仔」買二次各14萬元製毒原料，何以被告
    乙○○知被告丁○○有錢不向他催討，還每次帶被告丁○○
    前往購買製毒原料及帶他到被告己○○製毒租住處，所辯之
    情亦與常理有違。次查被告乙○○至己○○租住處，亦確有
    至被告己○○之製造毒品之房間，亦據被告戊○○於原審詰
    問時證述「乙○○也會去己○○房間，也有看到己○○、丁○○、乙○○同一房間」等語（見原審卷(六)第66、68頁正反
    面），況且被告乙○○於原審亦自承「其中一次住二、三天
    」等語（見原審卷(六)第106頁），而被告乙○○係帶同丁○○去向綽號「寶仔」購買製毒原料麻黃素後即下來己○○租
    住處交付該原料，則焉有可能不知被告己○○在製造毒品，
    所辯亦與常情相悖。復查被告乙○○確有與被告丁○○一起
    至己○○租住處，亦有97年2月29日17時11分51秒，被告丁○○行動電話0000000000撥打被告己○○所持用之00000000
    00號「A：丁○○、B己○○」通話內容為：「A：做夥的，
    我再20分鐘就到了。B：你跟誰？A：我跟木山二人，到了幫
    我開門。B：好」（見警一卷第112頁）。被告丁○○供稱「
    上述對話的意思是說我跟綽號「木山」之男子已經到高雄縣
    大社鄉己○○之居住所樓下，叫他下來開門」等語（見警一
    卷第99頁背面）。又於97年3月25日04時42分16秒再以前開
    行動電話聯絡，「A：丁○○、B己○○」通話內容為：「A
    ：人家約我見面，明天我再跟你說。B：你說200多。A：木
    山說。B：木山說他多行？我有跟朋友說錢。A：錢不是問題
    。B：我跟你說能不找有味的（製毒原料），3、4個小時就
    好了。A：我那天分二個地方給人，你那裡用壞了（製毒原
    料）。B：我有自信，自己下來就好了，不要帶人下來。A：
    我知道見面再講」（見警一卷第113頁）。二個地方給人，
    你那裡用壞了（製毒原料），B：我有自信，自己下來就好
    了，不要帶人下來，A：我知道見面再講」（見警一卷第113
    頁），雖被告丁○○因時間已久已不記得何意，然亦足見被
    告乙○○與被告己○○之間亦有相當認識與瞭解，被告乙○○所辯到被告己○○租住處均在另一房間云云，即非可採。
    再查被告丁○○所持有之0000000000之行動電話，與被告乙○○所持有0000000000號行動電話，分別於97年4月18日、4
    月20日、4月21日均有數次通話或互傳簡訊，有通訊監察譯
    文在卷可佐（見編號52證物卷第13-15頁），是被告乙○○
    所辯「丁○○欠我六萬五千元不還，彼此交惡，也未再聯絡
    」云云，顯與事實不符。
  (四)據上本件有關證述被告乙○○提供製毒原料之經過，與己○○、戊○○、甲○○、丁○○等人「自白」參與製造安非他
    命之行為，明顯截然有別，是戊○○等人本於證人身份予以
    證述乙○○涉案情節，自難與渠等自白犯罪內容相互比擬。
    本件被告乙○○確有提供製毒原料予己○○等人供其製造安
    非他命乙節，除據丁○○、戊○○、甲○○等三人各於警詢
    中證述明確外，另經戊○○及丁○○分別於偵查中為一致之
    證述及供述，戊○○明確證稱丁○○與乙○○一同交付製毒
    原料予己○○時，其有在場目睹，並非僅有傳聞自丁○○轉
    述而已。而丁○○亦於偵查中明確供承其經乙○○介紹而向
    「寶仔」購得製毒原料、其與乙○○約定合夥、分別出資購
    買製毒原料、分配製毒販售之利潤等節甚詳。而於原審審理
    中，戊○○亦證陳乙○○與丁○○會共同進入己○○之房間
    內。而丁○○更明確證稱其於偵查中所證稱之上開與乙○○
    合夥及分配販售製毒利潤等事均為屬實，且於原審詰問時證
    稱：「（問：你剛剛回答辯護人你會帶乙○○到己○○的住
    處，是要看看有沒有賺錢的生意，你們所謂『賺錢的生意』
    ，是指什麼？）答：我也不知道，尋找當中。」、「（問：
    是不是就是指要製造安非他命販售圖利？）答：沒有賺錢，
    只有賠錢。」，從而依證人丁○○於上開證陳亦足以認定其
    確有與乙○○共同提供安非他命原料予己○○等人製毒，僅
    因製毒技術不佳而未有成果，致渠等血本無歸甚明。本件戊○○、甲○○、丁○○等人有關被告乙○○涉案部分，亦明
    顯相互證陳一致。再由卷附丁○○所持用之門號0000000000
    、0000000000號通訊監察譯文內容中，除前開所述外，被告
    己○○多次以0000000000號行動電話及網路電話000000000
    號等電話與丁○○相互聯繫，且確亦談及被告乙○○有提供
    製毒原料之內容（見編號52證物卷），核與丁○○等人上開
    證述情節相符。綜上，足認被告乙○○涉有本件共同製毒安
    非他命未遂之犯行，應可認定。
七、綜上所述，97年1至3月間，被告己○○與丁○○、甲○○、
    戊○○間共同基於製造第二級毒品（甲基）安非他命之犯意
    聯絡，由己○○付租金而推由甲○○名義承租高雄縣大社鄉
    ○○路112號三、四樓，作為製造第二級毒品（甲基）安非
    他命之處所，由己○○負責製造第二級毒品（甲基）安非他
    命，甲○○、戊○○則於己○○製造毒品時，依己○○之指
    示購買製造毒品所需之化學原料及器具，並於己○○製造毒
    品時在旁傳遞所需器具及化學試劑。而由丁○○負責提供製
    造（甲基）安非他命之先驅原料麻黃素予己○○製造（甲基
    ）安非他命，丁○○請乙○○合夥，經其同意後，由乙○○
    開車載同丁○○向綽號「寶仔」購得製造（甲基）安非他命
    之先驅原料去甲麻黃素，由乙○○載同丁○○至高雄縣大社
    鄉○○路112號租屋處內交付己○○，己○○依其自網路及
    相關書籍所習得之「紅磷法」，製造（甲基）安非他命，惟
    因技術不佳，無法製成安非他命結晶而未遂。是被告己○○
    、丁○○、甲○○、戊○○及乙○○間就製造第二級毒品（
    甲基）安非他命，彼此間互有犯意之聯絡及行為分擔。
八、關於己○○、戊○○、甲○○於97年4至5月間共同製造第二
    級毒品（甲基）安非他命部分：
  (一)被告己○○、戊○○、甲○○雖於本院審理時均否認於97年
    4至5月間共同製造第二級毒品（甲基）安非他命之情事，惟
    查被告己○○於偵查中承認有製造（甲基）安非他命（見偵
    一卷(二)第174頁），於原審審理時亦供稱「承認檢察官起訴
    共同製造安非他命未遂部分之犯罪事實」（見原審卷(一)第13
    6頁、卷(三)第5頁、卷(四)第15頁、卷(五)第211頁背面、卷(六)第
    53頁背面）；被告戊○○於偵查承認有製造安非他命（見偵
    一卷(二)第7頁），於原審審理時亦供稱「承認檢察官起訴共
    同製造安非他命未遂部分之犯罪事實」（見原審卷(二)第62頁
    、卷(四)第15頁、卷(五)第211頁背面、卷(六)第53頁背面）；被
    告甲○○於警詢時供承「我與己○○、戊○○、王國華有在
    該租屋處內從事製造安毒工作」（見警一卷第83頁），於原
    審審理時亦供稱「承認檢察官起訴共同製造安非他命未遂部
    分之犯罪事實」（見原審卷(二)第63頁、卷(五)第211頁背面、
    卷(六)P53背面）；證人王國華於警詢供稱「我跟戊○○、甲○○都有協助製毒工作」（見警一卷第7頁背面），於原審
    稱「我只承認有參與第二次製造安非他命未遂的犯行」（見
    原審卷(二)第63頁）。足見被告事後翻異前詞，即非可採。
  (二)被告甲○○於本院辯稱伊僅住到97年3月，之後伊即回家居
    住，並未再居住高雄縣大社鄉○○路112號云云，然查被告
    甲○○於原審即供承「我從97年1月住高雄縣大社鄉○○路
    112號至同年4月，同年5月就搬回岡山住處（見原審卷(五)第
    82頁）。證人王國華於偵查中具結證稱「我是97年4月間才
    去高雄縣大社鄉○○路112號居住」（見偵一卷(二)第30頁）
    ，而證人王國華係另案在監執行至97年3月11日出獄，有證
    人王國華之臺灣高等法院被告前案紀錄表在卷可查，公訴人
    雖以王國華於出獄之後即到該址居住，而認王國華於前開97
    年1至3月間亦與被告己○○、甲○○、戊○○、丁○○及乙○○共犯製造安非他命未遂，尚嫌無據。又依證人王國華於
    警詢證述「我跟戊○○、甲○○都有協助製毒工作」、「己○○都叫甲○○去購買化學原料」、「己○○在製造安非他
    命時，我跟戊○○、甲○○多多少少都在旁幫忙拿容器或是
    工具」（見警一卷第7頁背面、第30頁正反面），苟被告甲○○於97年3月即已離開，而王國華於97年4月才進住，則王
    國華應無與被告甲○○同時在己○○製造安非他命時，在旁
    幫忙拿容器或是工具，是以被告甲○○所辯伊僅住到97年3
    月底，97年4月即已離開云云，顯非實在。而被告甲○○如
    前原審所述於97年5月搬回岡山住，徵之警方於97年6月25日
    查獲本件時，當場僅查獲被告己○○、戊○○及王國華住於
    該處，被告甲○○並未住該處等情，足見被告甲○○於97年
    5月已離開該住處，尚屬可採。
  (三)被告己○○於警詢稱自97年1月至同年5月，每月製造安非他
    命各一次，共5次，都沒有成功（見警一卷第21頁），於偵
    查中供稱「從97年1月間起，我總共製造了5次安非他命，都
    失敗，第1次製作安非他命的「鹽酸麻黃素」是丁○○所提
    供，其他4次是「明仔」所提供」（見偵一卷(二)第3頁），而
    於原審供稱「【我說的五次就是丁○○拿三次】，【「明仔
    」拿二次】鹽酸麻黃素給我，總共拿五次給我，那五次都失
    敗」（見原審卷(三)第5頁），雖所述不一，惟依前述認定被
    告丁○○拿三次原料，又依原審前開所述「明仔」拿二次，
    雖被告己○○於原審及本院前審審理時均已改稱：「『明仔
    』是他於警詢中虛構之人物，從他於警詢時供稱『明仔』提
    供的麻黃素數量為三到五公克，就知道是他亂講的，因為這
    種數量根本無法製造安非他命」、「伊在警局所說「銘 (明
    )仔」提供原料三次給伊，是伊虛構的等語 (見原審卷(六)第
    107頁、本院上訴卷第111頁背面)。惟被告己○○、戊○○
    、甲○○、王國華等人，有無於97年4至5月間犯罪，應以渠
    等於97年4至5月間有無製造安非他命之行為為斷，非以有無
    「明仔」其人，及「明仔」有無提供製造毒品之原料給己○○等人，為唯一判斷標準。而被告己○○於97年4至5月間用
    於製造（甲基）安非他命之原料，既非被告丁○○所提供，
    亦非綽號「明仔」所提供，依前述被告己○○亦有製造（甲
    基）安非他命之事實，則該製毒原料，顯見被告己○○係另
    向不詳姓名之人所取得。依前開所述各情，顯見被告己○○
    、戊○○、甲○○（僅參與97年4月）、王國華及不詳姓名
    等人，確有於97年4至5月間共同製造第二級毒品（甲基）安
    非他命未遂之情事。
九、此外，並有卷附被告丁○○持用之0000000000號、00000000
    00號門號之通訊監察譯文各一份、臺灣高雄地方法院97年度
    聲搜字第1065號搜索票、搜索扣押筆錄暨扣押物品目錄表四
    份、警方97年6月25日搜索上址之刑案現場照片72 張可稽（
    見警一卷第112至119、145至169、140至143、160至163、
    164至168、210至227頁）及如附表壹所示被告己○○所有供
    其製造（甲基）安非他命所用之化學原料、器具設備扣案可
    證。
十、且依警方在高雄縣大社鄉○○路112號被告己○○等租屋處
    所扣得之如附表壹所示物品經送內政部警政署刑事警察局鑑
    定結果：其中編號２至４所示物品係製造安非他命所需之先
    驅原料「去甲麻黃」；編號５所示被告己○○用來加熱燃燒
    製造安非他命之器具上有檢出「去甲麻黃」成分；編號１０
    至１２所示之磷、碘化氫、碘為「紅磷法」製造安非他命時
    所必須加入之化學試劑；編號２８所示之亞硫醯二氯為「傳
    統三階段反應法」製造安非他命時所須之鹵化試劑；編號１
    ９所示之活性碳、編號３０、４７所示之硫酸鋇、編號３１
    、７８所示之丙酮、編號３２所示之二氯甲烷、編號３６所
    示之乙醚、編號３７所示之鹽酸、編號２４、４１、４２所
    示之氯化鈉、編號４５、４６所示之醋酸鈉、編號４９所示
    之碳酸氫鈉、編號５０至５２所示之氫氧化鈉等均係「傳統
    三階段反應法」製造安非他命時可用來合成安非他命之化學
    反應試劑及溶劑等情，有內政部警政署刑事警察局97年8月6
    日刑鑑字第9070095958號鑑定書、98年6月11日刑鑑字第098
    0049715號鑑定書附卷可稽（見警一卷第199至207頁、原審
    卷(五)第86至88頁），並經鑑定人蔡明錫於原審審理時結證明
    確（見原審卷(五)第212至218頁）。而附表壹編號60、64所示
    被告己○○手寫之製毒筆記、聯絡簿（見警一卷第50至59頁
    ）係記載以「紅磷法」及「傳統三階段反應法」製造安非他
    命之相關流程及所需化學試劑、器具等情，亦經鑑定人蔡明
    錫證述在卷（見原審卷(五)第214頁）。
十一、綜上所述，足認被告己○○自白其在上址租屋處以扣案之化
    學原料、器具著手製造安非他命，及被告丁○○自白其與被
    告乙○○有提供製造安非他命之先驅原料給被告己○○製造
    安非他命，及被告戊○○、甲○○自白於己○○製造毒品時
    ，依己○○之指示購買製造毒品所需之化學原料及器具，並
    於己○○製造毒品時在旁傳遞所需器具及化學試劑等情，與
    上開卷附證據相符，應屬真實可採。
十二、雖被告己○○、丁○○二人均供稱係以鹽酸麻黃素（即麻黃
    ）製造安非他命乙節，然據鑑定人蔡明錫於原審證稱：「
    麻黃係製造甲基安非他命之先驅原料，去甲麻黃係製造安
    非他命之先驅原料，所採用之先驅原料不同，以『紅磷法』
    或『傳統三階段反應法』所製造完成之第二級毒品也有所不
    同，前者製造出甲基安非他命，後者製造出安非他命」等語
    （見原審卷(五)第212頁反面）；參以扣案如附表壹所示之化
    學原料中有去甲麻黃，但無麻黃乙情，可知被告丁○○提
    供予被告己○○之製毒原料，實際上是去甲麻黃，並非渠二
    人所以為之鹽酸麻黃素（即麻黃），渠二人此部分供述顯
    屬誤認，惟無論是去甲麻黃或鹽酸麻黃素（即麻黃）均係
    製造第二級毒品之先驅原料，且以相同之製造方式均可製造
    出第二級毒品，是渠二人主觀上是否對製毒原料有所誤認，
    均無礙於渠二人有製造第二級毒品犯行之認定。
十三、又被告己○○供稱：「伊是以『紅磷法』製造安非他命，扣
    案物品中會有『傳統三階段反應法』所需之化學試劑係因伊
    是將網路上記載之『紅磷法』及『傳統三階段反應法』所需
    全部原料購買回來，實際上並沒有以『傳統三階段反應法』
    著手製造」等語（見原審卷(六)第82頁背面），參諸鑑定人蔡
    明錫於原審亦證稱：「目前常見之安非他命、甲基安非他命
    製造方式有『紅磷法』及『傳統三階段反應法』二種，所謂
    『紅磷法』係將毒品先驅原料去甲麻黃或麻黃及紅磷、碘
    化氫等化學試劑依一定比例置入特殊設備加熱至一定溫度以
    上並冷凝回流超過一定時間後，置放在室溫下至少一定時間
    以上，讓上開原料及試劑產生化學反應製成安非他命或甲基
    安非他命，最後再加入溶劑過濾純化；所謂「傳統三階段反
    應法」，係將毒品先驅原料去甲麻黃或麻黃藉由鹵化試劑
    （如亞硫醯二氯）鹵化成去氯甲麻黃，再藉由催化劑（如鈀
    ）、氫氣及高壓反應設備氫化成安非他命或甲基安非他命，
    最後再經由分離純化取出安非他命或甲基安非他命。扣案物
    中，如以「傳統三階段反應法」製造二級毒品，尚欠缺氯化
    鈀及氫化裝置（即加壓裝置）；如以『紅磷法』製造二級毒
    品，則所需化學原料及化學試劑都具備，只是設備不足」等
    語（見原審卷(五)第212頁正反面、217頁），足見被告己○○
    供稱其係以「紅磷法」製造安非他命乙節應屬真實可採。
十四、另本案並未扣得任何安非他命成品，被告己○○亦供稱其一
    直無法製造成功等情，足認被告己○○雖已著手製造安非他
    命，惟因其技術不佳，一直無法製成安非他命，應僅達未遂
    之階段，而非既遂結果。另本案確有扣得製造安非他命所需
    之先驅原料、化學試劑及器具，並非「絕無發生製成安非他
    命之可能」，正犯己○○製造安非他命未成功之原因，應係
    其技術不佳或設備不足（參見鑑定人蔡明錫上開證述）所致
    ，只要正犯己○○之製毒技術增進或充足設備，即「可能發
    生製成安非他命之結果」，是正犯己○○上開著手製造安非
    他命之行為仍有具體危險存在，故正犯己○○本件製造安非
    他命未遂之行為，係「有發生結果之可能，而未發生」，並
    非「不能發生結果」又「無危險」之不能犯，應屬障礙未遂
    ，被告等及其辯護人等均辯稱：被告等所為為不罰之不能犯
    云云，信無可採。
十五、按刑法上之幫助犯，固以幫助他人犯罪之意思而參與犯罪構
    成要件以外之行為而成立，惟所謂以幫助他人犯罪之意思而
    參與者，指其參與之原因，僅在助成他人犯罪之實現者而言
    ，倘以合同之意思而參加犯罪，即係以自己犯罪之意思而參
    與，縱其所參與者為犯罪構成要件以外之行為，仍屬共同正
    犯，又所謂參與犯罪構成要件以外之行為者，指其所參與者
    非直接構成某種犯罪事實之內容，而僅係助成其犯罪事實實
    現之行為而言，苟已參與構成某種犯罪事實之一部，即屬分
    擔實施犯罪之行為，雖僅以幫助他人犯罪之意思而參與，亦
    仍屬共同正犯（最高法院27年上字第1333號判例意旨參照）
    。又按共同正犯之意思聯絡，原不以數人間直接發生者為限
    ，即有間接之聯絡者，亦包括在內；又意思之聯絡並不限於
    事前有所謀議，即僅於行為當時有共同犯意之聯絡者，亦屬
    之，且其表示之方法，亦不以明示通謀為必要，即相互間有
    默示之合致，亦無不可。而共同實施犯罪行為之人，在合同
    意思範圍以內，各自分擔犯罪行為之一部，相互利用他人之
    行為，以達其犯罪之目的者，即應對於全部所發生之結果共
    同負責，亦有最高法院73年臺上字第2364號、28年上字第31
    10號判例可資參照。查被告己○○與甲○○、戊○○共同基
    於製造第二級毒品（甲基）安非他命之犯意聯絡，於97年1
    月初即由己○○付租金而推由甲○○名義承租高雄縣大社鄉
    ○○路112號三、四樓，作為製造第二級毒品（甲基）安非
    他命之處所，由己○○負責製造第二級毒品（甲基）安非他
    命，甲○○、戊○○則於己○○製造毒品時，依己○○之指
    示購買製造毒品所需之化學原料及器具，並於己○○製造毒
    品時在旁傳遞所需器具及化學試劑。而由丁○○於97年1至3
    月負責提供製造（甲基）安非他命之先驅原料麻黃素予己○○製造（甲基）安非他命，丁○○旋即請乙○○合夥，經其
    同意後，由乙○○開車載同丁○○向綽號「寶仔」購得製造
    （甲基）安非他命之先驅原料去甲麻黃素，由乙○○載同丁○○至高雄縣大社鄉○○路112號租屋處內交付己○○已見
    前述，則被告丁○○、乙○○雖未於被告己○○著手製造安
    非他命時實際參與，惟其所提供者製成安非他命所不可或缺
    之先驅原料，如無其提供原料，被告己○○即無法著手製造
    安非他命，是被告丁○○、乙○○提供毒品先驅原料予被告
    己○○之行為，應屬製造安非他命構成要件行為之一部分，
    且被告丁○○又與己○○約定平分完成之安非他命成品，又
    被告丁○○又與乙○○約定其所分得的完成安非他命，二人
    再予平分，益證被告丁○○、乙○○其有與被告己○○共同
    製造第二級毒品之犯意聯絡，提供毒品先驅原料予被告己○○，被告乙○○雖事前無與被告己○○等人謀議，但於其行
    為當時，基於相互之認識，以共同犯罪之意思而參與，揆諸
    前述，自應就被告己○○製造第二級毒品未遂之犯行同負正
    犯之責。被告甲○○、戊○○雖係在同案被告己○○實行製
    造安非他命之行為時，在旁傳遞化學物品或購買化學物品，
    被告王國華（97年4至5月間，原審通緝中）在旁看顧溫度及
    購買酒精，雖未與己○○共同研究製造安非他命，然於被告
    己○○製造毒品過程中，隨時需要化學藥劑即予購買補充及
    傳遞工具，而製作過程中之溫度亦是製毒成否因素，是被告
    甲○○、戊○○與王國華前開行為，尚難認僅係輔助行為，
    便利己○○製造安非他命而已，顯已參與製造安非他命之構
    成要件行為，況被告甲○○、戊○○早已與被告己○○有前
    開合同行為，已見前述，則揆之前開判例之意旨，亦應就被
    告己○○製造第二級毒品未遂之犯行同負正犯之責。被告甲○○、戊○○及其辯護人等均辯稱：被告等所為僅係幫助犯
    云云，揆諸前述即非可採。
十六、再檢察官雖認被告丁○○及乙○○係先後提供三次製毒原料
    予被告己○○，綽號「明仔」先後提供二次製毒原料予被告
    己○○，被告己○○有五次製造安非他命之行為。惟查，被
    告己○○歷次所述被告丁○○、乙○○提供製毒原料麻黃素
    次數不一，有一次、二次、三次，已見前述，本院依前述雖
    認定三次，然被告己○○既然供稱其一直製造不成功，應可
    認其製造安非他命之進度，一直停留在著手製造中，此段期
    間被告丁○○、乙○○分批提供製毒原料及被告己○○持續
    著手製毒之作為，均係為達成製成安非他命目的之數舉動，
    各行為之獨立性極為薄弱，在刑法評價上，以視為數個舉動
    之接續施行，合為包括之一行為予以評價，較為合理，檢察
    官起訴認係構成數罪，尚有未洽。故不論被告丁○○、乙○○提供幾次原料，尚不能據以為被告己○○、丁○○、乙○○、戊○○、甲○○就此部分製毒犯罪次數之認定。又被告
    己○○前稱係另綽號「明仔」提供二次，後改稱「明仔」係
    虛構，並無他人提供，本院依前述認定97年4至5月間，被告
    己○○確有再製造，由不詳姓名之人提供，已如前述，顯見
    被告己○○於被告丁○○、乙○○所提供製毒原料未製成毒
    品後，由另管道取得製毒原料，而前開97年1至3月間如前述
    ，共同參與者有己○○、戊○○、甲○○、丁○○及乙○○
    等人，97年4至5月間，如前述共同參與者有己○○、戊○○
    、甲○○、王國華及不詳姓名等人，參與者有所不同，顯見
    被告己○○97年4至5月間之製毒行為係另行起意。然此部分
    亦如前所述，被告己○○亦一直製造不成功，仍停留在著手
    製造中，是此段期間不詳姓名之人分批提供製毒原料及被告
    己○○持續著手製毒之作為，亦係為達成製成安非他命目的
    之數舉動，如前述為包括之一行為予以評價，檢察官起訴就
    此部分認係構成數罪，亦有未洽。故不論不詳姓名之人提供
    幾次原料，尚不能據以為被告己○○、戊○○、甲○○、王
    國華及不詳姓名之人就此部分製毒犯罪次數之認定。而被告
    己○○、戊○○、甲○○就97年1至3月間，及97年4至5月間
    犯意各別，應分論併罰。公訴人認被告己○○、戊○○、甲○○各係犯五罪，被告丁○○、乙○○各犯三罪，均應分論
    併罰；被告己○○、戊○○、甲○○及其辯護人認係一罪，
    均有未合。
十七、綜上所述，本件事證已臻明確，被告己○○、戊○○、甲○○、乙○○等所辯委無足採，渠等與被告丁○○之犯行洵堪
    認定，自應依法論科。
參、論罪科刑：
一、查被告己○○、丁○○、甲○○、戊○○及乙○○等五人行
    為後，毒品危害防制條例第4條、第17條業於98年5月20日修
    正公布，同年月22日施行，而依刑法第2條第1項所揭示之「
    從舊從輕」原則，就與本案罪刑有關之共犯、未遂犯、想像
    競合犯、結合犯，以及累犯加重、自首減輕暨其他法定加減
    原因（如身分加減）與加減例等一切情形，綜其全部罪刑之
    結果而為比較如下：
  (一)修正前後之毒品危害防制條例第4條第2項製造第二級毒品之
    構成要件並無變更，僅法定刑罰金刑部分由新台幣（下同）
    七百萬元提高為一千萬元，比較修正前後之法律效果，以修
    正前之毒品危害防制條例第4條第2項、第6項之規定對被告
    己○○、丁○○、戊○○、甲○○、乙○○等五人較為有利
    。
  (二)修正後毒品危害防制條例第17條新增第2項「犯第4條至第8條
    之罪於偵查及審判中均自白者，減輕其刑」之規定，比較修
    正前、後該條文結果，修正後之規定係屬法定減輕原因，於
    被告偵審中均自白之情形，對被告較為有利。本件被告己○○、丁○○、戊○○、甲○○等四人於偵查及審判中，就97
    年1至3月部分，均自白其此部分有製造安非他命之犯行，雖
    被告戊○○及甲○○辯稱僅係幫助犯，然亦應有該條項規定
    之適用，自以修正後之規定較有利於上開被告四人。被告己○○、戊○○、甲○○等三人就97年4至5月製造安非他命部
    分，雖於本審時否認該犯行，然其於警詢或偵查及原審時亦
    均自白此部分之犯行，已見前述，自亦應有該條項規定之適
    用，是以修正後之規定較有利於上開被告三人。
  (三)經綜合全部罪刑而為比較之結果，應全部適用修正後毒品危
    害防制條例第4條第2項及第17條第2項之規定，對上開被告
    四人較為有利，且有關從刑之沒收，亦應全部一體適用修正
    後該條例第18條、第19條之規定，併此敘明。
二、核上訴人即被告己○○、丁○○、戊○○，甲○○、乙○○
    等五人就97年1至3月間所為之部分，係犯毒品危害防制條例
    第4條第6項、第2項之製造第二級毒品罪未遂罪，渠等五人
    就該部分有犯意之聯絡及行為之分擔，應論以共同正犯。核
    上訴人即被告己○○、戊○○、甲○○（僅97年4月）就97
    年4至5月間所為之部分所為，亦係犯毒品危害防制條例第4
    條第6項、第2項之製造第二級毒品罪未遂罪，渠等三人就該
    部分與王國華及不詳姓名之人間，互有犯意之聯絡及行為之
    分擔，應論以共同正犯。被告己○○、戊○○、甲○○等三
    人就97年1至3月之部分及97年4至5月之部分製造第二級毒品
    罪未遂罪之犯行，犯意各別，應分論併罰。
三、被告己○○、甲○○、戊○○分別有如事實壹所載之前案科
    刑及執行紀錄，有卷附臺灣高等法院被告前案紀錄表三件可
    按，渠等受有期徒刑之執行完畢，五年以內故意再犯本案有
    期徒刑以上之罪，為累犯，應各依刑法第47條第1項之規定
    加重其刑（惟製造第二級毒品罪之法定刑為無期徒刑部分，
    依法不得加重，僅就七年以上有期徒刑及罰金部分加重之）
    。又本件犯罪既為未遂，被告等五人應按既遂犯之刑減輕其
    刑；另被告己○○、丁○○、戊○○等三人於偵查及審判中
    均自白本案全部犯行，渠三人所犯各罪，均應依毒品危害防
    制條例第17條第2項之規定減輕其刑，並遞減輕之；另被告
    甲○○於偵查中雖因檢察官未對其訊問之故，致其無法於偵
    查中自白犯行，但其於警詢時及審理中均已自白本案全部犯
    行，亦應類推適用毒品危害防制條例第17條第2項之規定遞
    減輕其刑。被告己○○、甲○○、戊○○三人並依刑法第70
    、71條之加重減輕原則，先加後遞減之。
肆、撤銷之理由
一、原審於98年10月23日判決認被告己○○、丁○○、甲○○、
    戊○○等四人上開罪行明確，因予論罪科刑，固非無見。惟
    查：(一)原判決認被告乙○○為無罪之判決尚有未洽；(二)原判
    決認被告己○○、戊○○、甲○○就97年4至5月部分所犯為
    無罪之判決，及就該三人部分未為併罰，均有未洽；(三)原判
    決認被告戊○○、甲○○所犯部分為幫助犯，亦有未洽。被
    告己○○、丁○○、戊○○等上訴意旨均謂上開所為係不能
    犯及原審量刑太重云云，而指摘原判決不當固無足取；公訴
    人上訴意旨認被告等上開數次製造安非他命之犯行，均應為
    數罪云云，固亦無足取，惟上訴意旨另指原審判決就被告乙○○無罪及97年4至5月部分被告己○○、戊○○、甲○○無
    罪不當，則為有理由。且原判決既有上述可議之處，自屬無
    可維持，應由本院予以撤銷改判。
二、爰審酌被告己○○、丁○○二人為本件共謀著手製造第二級
    毒品（甲基）安非他命之主導者，被告乙○○係因被告丁○○之關係始參與，然仍由被告丁○○出面，被告甲○○、戊○○雖亦係共犯，但所參與者係從旁協助，本件製造安非他
    命，倘若製造完成，可能造成毒品泛濫，對國人身心健康及
    社會治安危害社會甚鉅，惟念其未製造成功，對社會之危害
    性自難與製造（甲基）安非他命之危害性相比擬，是與之相
    較其情節自有輕重之別，且被告己○○、丁○○、戊○○、
    甲○○就97年1至3月部分犯後均供認犯罪，態度尚好，被告
    乙○○自始否認犯罪，被告己○○、戊○○、甲○○就97年
    4至5月部分，雖於本院否認犯行，惟前已承認，並參酌該被
    告己○○、戊○○、甲○○均有如前述前科，並構成累犯，
    被告丁○○亦有犯有肅清煙毒條例及違反麻醉藥品管理條例
    判處有期徒刑20年，現尚執行中，被告乙○○尚無犯罪前科
    等素行，暨其等智識程度、家庭狀況、各自參與程度等一切
    情狀，分別量處如主文所示，並就己○○、戊○○、甲○○
    部分並定其應執行刑，以示懲儆。公訴人求刑被告己○○有
    期徒刑15年、被告戊○○、甲○○各有期徒刑8年、被告丁○○、乙○○各有期徒刑10年，經核尚屬過重，本院審酌後
    爰判處如主文所示之刑為適當，併此敘明。
三、就扣案如附表壹編號１所示之物，係被告己○○製造安非他
    命所用之物，且其上有第一、二級毒品殘留無法析離，又無
    法證明僅於97年4至5月製造後所殘留，故於97年1至3月及97
    年4至5月製造第2級毒品未遂部分，均應依毒品危害防制條
    例第18條第1項前段規定，於被告等所處罪刑項下諭知沒收
    銷燬之；其餘如附表壹所示之物，均係被告己○○所有供其
    製造安非他命所用之物（詳如附表壹編號2至78所示），並
    非專供製造之器具，業據被告己○○供明在卷（見警一卷第
    39 至49頁、原審卷(六)第79頁背面），應依同條例第19條第1
    項規定，於被告等所處罪刑項下諭知沒收之；至扣案如附表
    貳所示之物，據被告己○○及同案被告戊○○之供述（見警
    一卷第39至49頁及原審卷(六)第79頁背面至80頁），或非被告
    己○○所有，或與本案製造毒品犯行無關聯性（詳如附表貳
    所示），均不得於本案宣告沒收。
伍、適用法條
一、據上論斷，應依刑事訴訟法第369條第1項前段、第364條、
    第299條第1項前段。
二、毒品危害防制條例第4條第6項、第2項、第17條第2項、第18
    條第1項前段、第19條第1項。
三、刑法第11條前段、第2條第1項但書、第28條、第25條第2項
    、第47條第1項、第51條第5款等規定，判決如主文。
本案經檢察官吳忠賢到庭執行職務。
中    華    民    國    99    年    10    月    25    日
                  刑事第五庭    審判長法  官    楊明章
                                      法  官    趙文淵
                                      法  官    蔡美美
以上正本證明與原本無異。
如不服本判決應於收受送達後10日內向本院提出上訴書狀，其未
敘述上訴理由者，並得於提起上訴後10日內向本院補提理由書（
均須按他造當事人之人數附繕本）「切勿逕送上級法院」。
                                      書記官    李珍鳳
中    華    民    國    99    年    10    月    25    日
附錄本案論罪科刑法條：
毒品危害防制條例第4條
製造、運輸、販賣第一級毒品者，處死刑或無期徒刑；處無期徒
刑者，得併科新臺幣2千萬元以下罰金。
製造、運輸、販賣第二級毒品者，處無期徒刑或7年以上有期徒
刑，得併科新臺幣1千萬元以下罰金。
製造、運輸、販賣第三級毒品者，處5年以上有期徒刑，得併科
新臺幣7百萬元以下罰金。
製造、運輸、販賣第四級毒品者，處3年以上10年以下有期徒刑
，得併科新臺幣3百萬元以下罰金。
製造、運輸、販賣專供製造或施用毒品之器具者，處1年以上7年
以下有期徒刑，得併科新臺幣1百萬元以下罰金。
前五項之未遂犯罰之。
【附表壹】：
┌──┬─────┬─────────┬────────┐
│編號│名稱及數量│  鑑定編號及結果  │  所有人及用途  │
├──┼─────┼─────────┼────────┤
│ 1  │不銹鋼濾片│D：同時檢出第一級 │己○○所有，製造│
│    │4片       │毒品海洛因、第二級│安非他命過濾火勢│
│    │          │毒品甲基安非他命、│使用            │
│    │          │N,N-二甲基安非他命│                │
│    │          │及毒品先驅原料甲基│                │
│    │          │麻黃等成分      │                │
├──┼─────┼─────────┼────────┤
│ 2  │白色晶體1 │H1：驗餘淨重8.52公│己○○所有，製造│
│    │包        │克，檢出毒品先驅原│安非他命剩下之原│
│    │          │料去甲麻黃及甲基麻│料              │
│    │          │黃等成分        │                │
├──┼─────┼─────────┼────────┤
│ 3  │白色晶體1 │H2：驗餘淨重3.17公│己○○所有，製造│
│    │包        │克，檢出毒品先驅原│安非他命所使用之│
│    │          │料去甲麻黃成分    │原料            │
├──┼─────┼─────────┼────────┤
│ 4  │白色粉末1 │H4：驗餘淨重25.52 │己○○所有，製造│
│    │包        │公克，檢出毒品先驅│安非他命所使用之│
│    │          │原料去甲麻黃成分  │原料            │
├──┼─────┼─────────┼────────┤
│ 5  │量杯(50ml)│B1：內含微量白色結│己○○所有，製造│
│    │1個       │晶，檢出毒品先驅原│安非他命使用    │
│    │          │料去甲麻黃成分    │                │
├──┼─────┼─────────┼────────┤
│ 6  │量杯(100ml│B2：內含微量白色結│己○○所有，製造│
│    │)1個      │晶，檢出第三級毒品│安非他命使用    │
│    │          │愷他命及毒品先驅原│                │
│    │          │料甲基麻黃成分  │                │
├──┼─────┼─────────┼────────┤
│ 7  │量杯(1000m│B4：內含微量白色結│己○○所有，製造│
│    │l)1個     │晶，檢出第三級毒品│安非他命使用    │
│    │          │愷他命及毒品先驅原│                │
│    │          │料甲基麻黃成分  │                │
├──┼─────┼─────────┼────────┤
│ 8  │大燒杯1個 │K：內含白色殘渣， │己○○所有，製造│
│    │          │檢出毒品先驅原料甲│安非他命時加熱燃│
│    │          │基麻黃成分      │燒使用          │
├──┼─────┼─────────┼────────┤
│ 9  │陶瓷漏斗1 │N：內含白色殘渣， │己○○所有，製造│
│    │個        │檢出毒品先驅原料甲│安非他命時過濾純│
│    │          │基麻黃成分      │化使用          │
├──┼─────┼─────────┼────────┤
│ 10 │紅棕色粉末│J4：驗餘淨重158.30│己○○所有，製造│
│    │(扣押物品 │公克，瓶重56.12公 │安非他命所使用之│
│    │清單誤載為│克，檢出Phosphorus│化學試劑        │
│    │液體)1瓶  │(磷)成分          │                │
├──┼─────┼─────────┼────────┤
│ 11 │紅棕色液體│J5：驗餘淨重376.54│己○○所有，製造│
│    │1瓶       │公克，瓶重305.25公│安非他命所使用之│
│    │          │克，檢出Hydrogen i│化學試劑        │
│    │          │odide(碘化氫)成分 │                │
├──┼─────┼─────────┼────────┤
│ 12 │黑色小圓球│J6：驗餘淨重471.21│己○○所有，製造│
│    │體(扣押物 │公克，瓶重180.73公│安非他命所使用之│
│    │品清單誤載│克，檢出Iodine(碘)│化學試劑        │
│    │為液體)1瓶│成分              │                │
├──┼─────┼─────────┼────────┤
│ 13 │量杯(250ml│B3：內含微量白色結│己○○所有，製造│
│    │)1個      │晶，檢出第三級毒品│安非他命時加熱燃│
│    │          │愷他命成分        │燒使用          │
├──┼─────┼─────────┼────────┤
│ 14 │量杯(2000m│B5：內含微量白色結│己○○所有，製造│
│    │l)1個     │晶，但未檢出任何毒│安非他命時加熱燃│
│    │          │品成分            │燒使用          │
├──┼─────┼─────────┼────────┤
│ 15 │鐵桶1個   │L：未檢出任何毒品 │己○○所有，製造│
│    │          │成分              │安非他命時加熱燃│
│    │          │                  │燒使用          │
├──┼─────┼─────────┼────────┤
│ 16 │玻璃燒瓶( │G：內含白色殘渣， │己○○所有，製造│
│    │錐形瓶)1只│未檢出任何毒品成分│安非他命時過濾使│
│    │          │                  │用              │
├──┼─────┼─────────┼────────┤
│ 17 │鋁鉑紙(大)│F1：未檢出任何毒品│己○○所有，製造│
│    │8片(扣押物│成分              │安非他命使用    │
│    │品清單誤載│                  │                │
│    │為4片)    │                  │                │
├──┼─────┼─────────┼────────┤
│ 18 │鋁鉑紙(小)│F1：未檢出任何毒品│己○○所有，製造│
│    │12片(扣押 │成分              │安非他命使用    │
│    │物品清單誤│                  │                │
│    │載為10片) │                  │                │
├──┼─────┼─────────┼────────┤
│ 19 │活性碳素1 │G：未檢出任何毒品 │己○○所有，製造│
│    │包        │成分              │安非他命時過濾雜│
│    │          │                  │質使用          │
├──┼─────┼─────────┼────────┤
│ 20 │白色粉末1 │H3：驗餘淨重138.66│己○○所有，製造│
│    │包        │公克，檢出檸檬酸成│安非他命所使用之│
│    │          │分                │副料            │
├──┼─────┼─────────┼────────┤
│ 21 │白色粉末1 │H5：驗餘淨重120.13│己○○所有，製造│
│    │包        │公克，檢出Acetamin│安非他命所使用之│
│    │          │ophen(係屬解熱鎮痛│副料            │
│    │          │劑)成分           │                │
│    │          │                  │                │
├──┼─────┼─────────┼────────┤
│ 22 │白色粉末1 │H6：驗餘淨重14.02 │己○○所有，製造│
│    │包        │公克，檢出Acetamin│安非他命所使用之│
│    │          │ophen(係屬解熱鎮痛│副料            │
│    │          │劑)成分           │                │
├──┼─────┼─────────┼────────┤
│ 23 │白色粉末1 │H7：驗餘淨重18.32 │己○○所有，製造│
│    │包        │公克，未檢出任何毒│安非他命所使用之│
│    │          │品成分            │副料            │
├──┼─────┼─────────┼────────┤
│ 24 │白色晶體1 │H8：驗餘淨重172.14│己○○所有，製造│
│    │包        │公克，檢出Sodium C│安非他命所使用之│
│    │          │hloride(氯化鈉，又│副料            │
│    │          │稱食鹽)成分       │                │
├──┼─────┼─────────┼────────┤
│ 25 │白色粉末1 │H9：驗餘淨重21.14 │己○○所有，製造│
│    │包        │公克，檢出Acetamin│安非他命所使用之│
│    │          │ophen(係屬解熱鎮痛│副料            │
│    │          │劑)及Caffeine(咖啡│                │
│    │          │因)成分           │                │
├──┼─────┼─────────┼────────┤
│ 26 │白色粉末1 │H10：驗餘淨重109.1│己○○所有，製造│
│    │包        │7公克，檢出Glucose│安非他命所使用之│
│    │          │(葡萄糖)成分      │副料            │
├──┼─────┼─────────┼────────┤
│ 27 │白色粉末1 │H11：驗餘淨重439.3│己○○所有，製造│
│    │包        │4公克，檢出Sodium │安非他命所使用之│
│    │          │bicarbonate(碳酸氫│副料            │
│    │          │鈉)成分           │                │
├──┼─────┼─────────┼────────┤
│ 28 │無色透明液│J1：驗餘淨重641.96│己○○所有，製造│
│    │體1瓶     │公克，瓶重305.25公│安非他命所使用之│
│    │          │克，檢出Thionyl Ch│副料            │
│    │          │loride(亞硫醯二氯)│                │
│    │          │成分              │                │
├──┼─────┼─────────┼────────┤
│ 29 │無色透明液│J2：驗餘淨重23.45 │己○○所有，製造│
│    │體1瓶     │公克，瓶重305.25公│安非他命所使用之│
│    │          │克，檢出Thionyl Ch│副料            │
│    │          │loride(亞硫醯二氯)│                │
│    │          │成分              │                │
├──┼─────┼─────────┼────────┤
│ 30 │白色晶體( │J3：驗餘淨重278.34│己○○所有，製造│
│    │扣押物品清│公克，瓶重45.43公 │安非他命所使用之│
│    │單誤載為液│克，檢出Barium sul│副料            │
│    │體)1瓶    │fate(硫酸鋇)成分  │                │
├──┼─────┼─────────┼────────┤
│ 31 │無色透明液│A1：驗餘淨重280.96│己○○所有，製造│
│    │體1瓶     │公克，瓶重303.39公│安非他命所使用之│
│    │          │克，檢出Acetone(丙│副料            │
│    │          │酮)成分           │                │
├──┼─────┼─────────┼────────┤
│ 32 │無色透明液│A2：驗餘淨重199.61│己○○所有，製造│
│    │體1瓶     │公克，瓶重303.39公│安非他命所使用之│
│    │          │克，檢出Dichlorome│副料            │
│    │          │thane(二氯甲烷)成 │                │
│    │          │分                │                │
├──┼─────┼─────────┼────────┤
│ 33 │無色透明液│A3：驗餘淨重324.11│己○○所有，製造│
│    │體1瓶     │公克，瓶重303.39公│安非他命所使用之│
│    │          │克，檢出Methanol( │副料            │
│    │          │甲醇)成分         │                │
├──┼─────┼─────────┼────────┤
│ 34 │無色透明液│A4：驗餘淨重372.64│己○○所有，製造│
│    │體1瓶     │公克，瓶重303.39公│安非他命所使用之│
│    │          │克，檢出Methanol( │副料            │
│    │          │甲醇)成分         │                │
├──┼─────┼─────────┼────────┤
│ 35 │無色透明液│A5：驗餘淨重281.11│己○○所有，製造│
│    │體1瓶     │公克，瓶重303.39公│安非他命所使用之│
│    │          │克，檢出Ethanol(乙│副料            │
│    │          │醇)成分           │                │
├──┼─────┼─────────┼────────┤
│ 36 │無色透明液│A6：驗餘淨重18.64 │己○○所有，製造│
│    │體1瓶     │公克，瓶重303.39公│安非他命所使用之│
│    │          │克，檢出Diethyl et│副料            │
│    │          │her(乙醚)成分     │                │
├──┼─────┼─────────┼────────┤
│ 37 │無色透明液│A7：驗餘淨重580.32│己○○所有，製造│
│    │體1瓶     │公克，瓶重303.39公│安非他命所使用之│
│    │          │克，檢出Hydrochlor│副料            │
│    │          │ic acid(鹽酸)成分 │                │
├──┼─────┼─────────┼────────┤
│ 38 │無色透明液│A8：未檢出任何毒品│己○○所有，製造│
│    │體1瓶     │成分              │安非他命所使用之│
│    │          │                  │副料            │
├──┼─────┼─────────┼────────┤
│ 39 │無色透明液│A9：未檢出任何毒品│己○○所有，製造│
│    │體1瓶     │成分              │安非他命所使用之│
│    │          │                  │副料            │
├──┼─────┼─────────┼────────┤
│ 40 │白色細晶體│A10：驗餘淨重425. │己○○所有，製造│
│    │(扣押物品 │11公克，瓶重43.86 │安非他命所使用之│
│    │清單誤載為│公克，檢出Sodium  │副料            │
│    │液體)1瓶  │bicarbonate(碳酸氫│                │
│    │          │鈉)成分           │                │
├──┼─────┼─────────┼────────┤
│ 41 │白色細晶體│A11：驗餘淨重346. │己○○所有，製造│
│    │(扣押物品 │56公克，瓶重43.86 │安非他命所使用之│
│    │清單誤載為│公克，檢出Sodium  │副料            │
│    │液體)1瓶  │Chloride(氯化鈉， │                │
│    │          │又稱食鹽)成分     │                │
├──┼─────┼─────────┼────────┤
│ 42 │白色細晶體│A12：驗餘淨重499.8│己○○所有，製造│
│    │(扣押物品 │6公克，瓶重43.86公│安非他命所使用之│
│    │清單誤載為│克，檢出Sodium Chl│副料            │
│    │液體)1瓶  │oride(氯化鈉，又稱│                │
│    │          │食鹽)成分         │                │
├──┼─────┼─────────┼────────┤
│ 43 │白色圓形顆│A13：驗餘淨重500.8│己○○所有，製造│
│    │粒(扣押物 │6公克，瓶重43.86公│安非他命所使用之│
│    │品清單誤載│克，檢出Calcium Ch│副料            │
│    │為液體)1瓶│loride(氯化鈣)成分│                │
├──┼─────┼─────────┼────────┤
│ 44 │白色圓形顆│A14：驗餘淨重466.8│己○○所有，製造│
│    │粒(扣押物 │4公克，瓶重43.86公│安非他命所使用之│
│    │品清單誤載│克，檢出Calcium Ch│副料            │
│    │為液體)1瓶│loride(氯化鈣)成分│                │
├──┼─────┼─────────┼────────┤
│ 45 │白色晶體( │A15：驗餘淨重273.1│己○○所有，製造│
│    │扣押物品清│6公克，瓶重43.86公│安非他命所使用之│
│    │單誤載為液│克，檢出Sodium ace│副料            │
│    │體)1瓶    │tate(醋酸鈉)成分  │                │
├──┼─────┼─────────┼────────┤
│ 46 │白色晶體( │A16：驗餘淨重455.9│己○○所有，製造│
│    │扣押物品清│5公克，瓶重43.86公│安非他命所使用之│
│    │單誤載為液│克，檢出Sodium ace│副料            │
│    │體)1瓶    │tate(醋酸鈉)成分  │                │
├──┼─────┼─────────┼────────┤
│ 47 │白色粉末( │A17：驗餘淨重465.6│己○○所有，製造│
│    │扣押物品清│7公克，瓶重43.86公│安非他命所使用之│
│    │單誤載為液│克，檢出Barium sul│副料            │
│    │體)1瓶    │fate(硫酸鋇)成分  │                │
├──┼─────┼─────────┼────────┤
│ 48 │白色晶體( │A18：驗餘淨重418.2│己○○所有，製造│
│    │扣押物品清│5公克，瓶重43.86公│安非他命所使用之│
│    │單誤載為液│克，檢出Citric aci│副料            │
│    │體)1瓶    │d(檸檬酸)成分     │                │
├──┼─────┼─────────┼────────┤
│ 49 │白色粉末( │A19：驗餘淨重482.2│己○○所有，製造│
│    │扣押物品清│3公克，瓶重42.07公│安非他命所使用之│
│    │單誤載為液│克，檢出Sodium bic│副料            │
│    │體)1瓶    │arbonate(碳酸氫鈉)│                │
│    │          │成分              │                │
├──┼─────┼─────────┼────────┤
│ 50 │白色橢圓顆│A20：驗餘淨重493.2│己○○所有，製造│
│    │粒(扣押物 │0公克，瓶重44.10公│安非他命所使用之│
│    │品清單誤載│克，檢出Sodium hyd│副料            │
│    │為液體)1瓶│roxide(氫氧化鈉)成│                │
│    │          │分                │                │
├──┼─────┼─────────┼────────┤
│ 51 │白色橢圓顆│A21：驗餘淨重504.8│己○○所有，製造│
│    │粒(扣押物 │1公克，瓶重44.10公│安非他命所使用之│
│    │品清單誤載│克，檢出Sodium hyd│副料            │
│    │為液體)1瓶│roxide(氫氧化鈉)成│                │
│    │          │分                │                │
├──┼─────┼─────────┼────────┤
│ 52 │白色橢圓顆│A22：驗餘淨重187.5│己○○所有，製造│
│    │粒(扣押物 │1公克，瓶重44.10公│安非他命所使用之│
│    │品清單誤載│克，檢出Sodium hyd│副料            │
│    │為液體)1瓶│roxide(氫氧化鈉)成│                │
│    │          │分                │                │
├──┼─────┼─────────┼────────┤
│ 53 │馬達1個   │未經鑑定          │己○○所有，製造│
│    │          │                  │安非他命時裝置陶│
│    │          │                  │瓷漏斗過濾雜質使│
│    │          │                  │用              │
├──┼─────┼─────────┼────────┤
│ 54 │馬達1台   │未經鑑定          │己○○所有，製造│
│    │          │                  │安非他命時過濾雜│
│    │          │                  │質使用          │
├──┼─────┼─────────┼────────┤
│ 55 │加壓馬達1 │未經鑑定          │己○○所有，製造│
│    │個        │                  │安非他命時過濾使│
│    │          │                  │用              │
├──┼─────┼─────────┼────────┤
│ 56 │筆記型電腦│未經鑑定          │己○○所有，供其│
│    │1台       │                  │上網查詢製造安非│
│    │          │                  │他命之相關知識使│
│    │          │                  │用              │
├──┼─────┼─────────┼────────┤
│ 57 │定量分析及│未經鑑定          │己○○所有，供其│
│    │實驗書1本 │                  │製造安非他命參考│
│    │          │                  │查詢使用        │
├──┼─────┼─────────┼────────┤
│ 58 │化學大辭典│未經鑑定          │己○○所有，供其│
│    │1本       │                  │製造安非他命參考│
│    │          │                  │查詢使用        │
├──┼─────┼─────────┼────────┤
│ 59 │界面活性劑│未經鑑定          │己○○所有，供其│
│    │1本       │                  │製造安非他命參考│
│    │          │                  │查詢使用        │
├──┼─────┼─────────┼────────┤
│ 60 │製毒手寫筆│未經鑑定          │己○○所有，供其│
│    │記8頁     │                  │紀錄製造安非他命│
│    │          │                  │之過程使用      │
├──┼─────┼─────────┼────────┤
│ 61 │筆記簿(黃 │未經鑑定          │己○○所有，供其│
│    │色)1本    │                  │紀錄製造安非他命│
│    │          │                  │之過程使用      │
├──┼─────┼─────────┼────────┤
│ 62 │筆記簿(綠 │未經鑑定          │己○○所有，供其│
│    │色)1本    │                  │紀錄製造安非他命│
│    │          │                  │之過程使用      │
├──┼─────┼─────────┼────────┤
│ 63 │筆記簿(藍 │未經鑑定          │己○○所有，供其│
│    │色)1本    │                  │紀錄製造安非他命│
│    │          │                  │之過程使用      │
├──┼─────┼─────────┼────────┤
│ 64 │聯絡簿(電 │未經鑑定          │己○○所有，供其│
│    │話，其中部│                  │紀錄製造安非他命│
│    │分與製毒有│                  │之過程使用      │
│    │關者)1 本 │                  │                │
├──┼─────┼─────────┼────────┤
│ 65 │過濾紙(110│未經鑑定          │己○○所有，供其│
│    │mm)1盒    │                  │製造安非他命時過│
│    │          │                  │濾雜質使用      │
├──┼─────┼─────────┼────────┤
│ 66 │過濾紙(240│未經鑑定          │己○○所有，供其│
│    │mm)1盒    │                  │製造安非他命時過│
│    │          │                  │濾雜質使用      │
├──┼─────┼─────────┼────────┤
│ 67 │酒精燈2個 │未經鑑定          │己○○所有，供其│
│    │          │                  │製造安非他命時加│
│    │          │                  │熱燃燒使用      │
├──┼─────┼─────────┼────────┤
│ 68 │酒精燈支架│未經鑑定          │己○○所有，供其│
│    │3個       │                  │製造安非他命時加│
│    │          │                  │熱燃燒使用      │
├──┼─────┼─────────┼────────┤
│ 69 │滴管(大)1 │未經鑑定          │己○○所有，製造│
│    │支        │                  │安非他命時摻雜化│
│    │          │                  │學試劑使用      │
├──┼─────┼─────────┼────────┤
│ 70 │滴管(小)2 │未經鑑定          │己○○所有，製造│
│    │支        │                  │安非他命時摻雜化│
│    │          │                  │學試劑使用      │
├──┼─────┼─────────┼────────┤
│ 71 │玻璃棒1支 │未經鑑定          │己○○所有，製造│
│    │          │                  │安非他命時摻雜化│
│    │          │                  │學試劑使用      │
├──┼─────┼─────────┼────────┤
│ 72 │攪棒1支   │未經鑑定          │己○○所有，製造│
│    │          │                  │安非他命時摻雜化│
│    │          │                  │學試劑使用      │
├──┼─────┼─────────┼────────┤
│ 73 │塑膠盤子2 │未經鑑定          │己○○所有，供其│
│    │個        │                  │製造安非他命使用│
├──┼─────┼─────────┼────────┤
│ 74 │計算機2台 │未經鑑定          │己○○所有，製造│
│    │          │                  │安非他命時計算數│
│    │          │                  │量使用          │
├──┼─────┼─────────┼────────┤
│ 75 │水質酸鹼測│未經鑑定          │己○○所有，製造│
│    │試計1台   │                  │安非他命時測量酸│
│    │          │                  │鹼度使用        │
├──┼─────┼─────────┼────────┤
│ 76 │測試紙2盒 │未經鑑定          │己○○所有，製造│
│    │          │                  │安非他命時測量酸│
│    │          │                  │鹼度使用        │
├──┼─────┼─────────┼────────┤
│ 77 │甲醇1瓶   │未經鑑定          │己○○所有，製造│
│    │          │                  │安非他命時消毒燒│
│    │          │                  │杯使用          │
├──┼─────┼─────────┼────────┤
│ 78 │丙酮1瓶   │未經鑑定          │己○○所有，供其│
│    │          │                  │製造安非他命使用│
└──┴─────┴─────────┴────────┘
【附表貳】：
┌──┬─────┬─────────┬────────┐
│編號│名稱及數量│  鑑定編號及結果  │  所有人及用途  │
├──┼─────┼─────────┼────────┤
│ 1  │塑膠杓子（│E3：內含微量白色殘│己○○所有，但用│
│    │大）1個   │渣，檢出第二級毒品│途不明，無證據證│
│    │          │甲基安非他命、N,N-│明與本案製造第二│
│    │          │二甲基安非他命成分│級毒品犯行有關聯│
│    │          │                  │性              │
├──┼─────┼─────────┼────────┤
│ 2  │塑膠漏斗1 │I：內含微量白色殘 │己○○所有，但用│
│    │個        │渣，檢出第二級毒品│途不明，無證據證│
│    │          │甲基安非他命、N,N-│明與本案製造第二│
│    │          │二甲基安非他命、第│級毒品犯行有關聯│
│    │          │三級毒品愷他命及毒│性              │
│    │          │品先驅原料甲基麻黃│                │
│    │          │成分            │                │
├──┼─────┼─────────┼────────┤
│ 3  │吸食器3個 │C1、C2、C3：均檢出│己○○所有，但係│
│    │          │第二級毒品安非他命│其施用毒品所用之│
│    │          │成分；C2、C3並檢出│物，無證據證明與│
│    │          │第二級毒品甲基安非│本案製造第二級毒│
│    │          │他命及N,N-二甲基安│品犯行有關聯性  │
│    │          │非他命成分        │                │
├──┼─────┼─────────┼────────┤
│ 4  │塑膠杓子( │E1、E2、E3：E1、E2│己○○所有，但用│
│    │大)、(中) │均未檢出任何毒品成│途不明，無證據證│
│    │、(小）各1│分；E3檢出第二級毒│明與本案製造第二│
│    │個        │品甲基安非他命及N,│級毒品犯行有關聯│
│    │          │N-二甲基安非他命成│性              │
│    │          │分                │                │
├──┼─────┼─────────┼────────┤
│ 5  │小台研磨機│A：檢出海洛因、嗎 │非己○○所有，且│
│    │1台       │啡、可待因成分    │無證據證明與本案│
│    │          │                  │製造第二級毒品犯│
│    │          │                  │行有關聯性      │
├──┼─────┼─────────┼────────┤
│ 6  │大台研磨機│未經鑑定          │非己○○所有，且│
│    │1台       │                  │無證據證明與本案│
│    │          │                  │製造第二級毒品犯│
│    │          │                  │行有關聯性      │
├──┼─────┼─────────┼────────┤
│ 7  │照明燈1個 │未經鑑定          │己○○所有，但用│
│    │          │                  │途不明，無證據證│
│    │          │                  │明與本案製造第二│
│    │          │                  │級毒品犯行有關聯│
│    │          │                  │性              │
├──┼─────┼─────────┼────────┤
│ 8  │電子磅3台 │未經鑑定          │非己○○所有，且│
│    │          │                  │無證據證明與本案│
│    │          │                  │製造第二級毒品犯│
│    │          │                  │行有關聯性      │
├──┼─────┼─────────┼────────┤
│ 9  │電話聯絡簿│未經鑑定          │己○○所有，但無│
│    │2本       │                  │證據證明與本案製│
│    │          │                  │造第二級毒品犯行│
│    │          │                  │有關聯性        │
├──┼─────┼─────────┼────────┤
│ 10 │鐵杓子1支 │未經鑑定          │己○○所有，但用│
│    │          │                  │途不明，無證據證│
│    │          │                  │明與本案製造第二│
│    │          │                  │級毒品犯行有關聯│
│    │          │                  │性              │
├──┼─────┼─────────┼────────┤
│ 11 │塑膠湯匙1 │未經鑑定          │己○○所有，但用│
│    │支        │                  │途不明，無證據證│
│    │          │                  │明與本案製造第二│
│    │          │                  │級毒品犯行有關聯│
│    │          │                  │性              │
├──┼─────┼─────────┼────────┤
│    │          │                  │己○○所有，但用│
│ 12 │鐵湯匙1支 │未經鑑定          │途不明，無證據證│
│    │          │                  │明與本案製造第二│
│    │          │                  │級毒品犯行有關聯│
│    │          │                  │性              │
├──┼─────┼─────────┼────────┤
│ 13 │水彩筆(大 │未經鑑定          │己○○所有，但用│
│    │)1 支     │                  │途不明，無證據證│
│    │          │                  │明與本案製造第二│
│    │          │                  │級毒品犯行有關聯│
│    │          │                  │性              │
├──┼─────┼─────────┼────────┤
│ 14 │毛刷(大)（│未經鑑定          │己○○所有，但用│
│    │小)各1支  │                  │途不明，無證據證│
│    │          │                  │明與本案製造第二│
│    │          │                  │級毒品犯行有關聯│
│    │          │                  │性              │
├──┼─────┼─────────┼────────┤
│ 15 │鐵夾子1支 │未經鑑定          │己○○所有，但用│
│    │          │                  │途不明，無證據證│
│    │          │                  │明與本案製造第二│
│    │          │                  │級毒品犯行有關聯│
│    │          │                  │性              │
├──┼─────┼─────────┼────────┤
│ 16 │鐵盤子1個 │未經鑑定          │己○○所有，但用│
│    │          │                  │途不明，無證據證│
│    │          │                  │明與本案製造第二│
│    │          │                  │級毒品犯行有關聯│
│    │          │                  │性              │
├──┼─────┼─────────┼────────┤
│ 17 │夾鍵分裝袋│未經鑑定          │己○○所有，但用│
│    │1包       │                  │途不明，無證據證│
│    │          │                  │明與本案製造第二│
│    │          │                  │級毒品犯行有關聯│
│    │          │                  │性              │
├──┼─────┼─────────┼────────┤
│ 18 │網式盤子2 │未經鑑定          │己○○所有，但用│
│    │個        │                  │途不明，無證據證│
│    │          │                  │明與本案製造第二│
│    │          │                  │級毒品犯行有關聯│
│    │          │                  │性              │
├──┼─────┼─────────┼────────┤
│ 19 │注射針筒5 │未經鑑定          │非己○○所有，且│
│    │支        │                  │無證據證明與本案│
│    │          │                  │製造第二級毒品犯│
│    │          │                  │行有關聯性      │
├──┼─────┼─────────┼────────┤
│ 20 │LG廠牌手機│未經鑑定          │己○○所有，但係│
│    │1支       │                  │平時聯絡使用，無│
│    │          │                  │證據證明與本案製│
│    │          │                  │造第二級毒品犯行│
│    │          │                  │有關聯性        │
├──┼─────┼─────────┼────────┤
│ 21 │win廠牌手 │未經鑑定          │己○○所有，但係│
│    │機1支     │                  │平時聯絡使用，無│
│    │          │                  │證據證明與本案製│
│    │          │                  │造第二級毒品犯行│
│    │          │                  │有關聯性        │
├──┼─────┼─────────┼────────┤
│ 22 │Anycall手 │未經鑑定          │己○○所有，但係│
│    │機1支     │                  │平時聯絡使用，無│
│    │          │                  │證據證明與本案製│
│    │          │                  │造第二級毒品犯行│
│    │          │                  │有關聯性        │
├──┼─────┼─────────┼────────┤
│ 23 │SIM卡9張  │未經鑑定          │己○○所有，但係│
│    │          │                  │平時聯絡使用，無│
│    │          │                  │證據證明與本案製│
│    │          │                  │造第二級毒品犯行│
│    │          │                  │有關聯性        │
├──┼─────┼─────────┼────────┤
│ 24 │蕭和吉之汽│未經鑑定          │非己○○所有，且│
│    │車駕照1張 │                  │無證據證明與本案│
│    │          │                  │製造第二級毒品犯│
│    │          │                  │行有關聯性      │
├──┼─────┼─────────┼────────┤
│ 25 │分裝袋2大 │未經鑑定          │係丁○○所提供之│
│    │包        │                  │毒品先驅原料之外│
│    │          │                  │包裝，與本案製造│
│    │          │                  │第二級毒品犯行無│
│    │          │                  │直接關聯性      │
├──┼─────┼─────────┼────────┤
│ 26 │昇壓器1台 │未經鑑定          │戊○○所有，供一│
│    │          │                  │般電器使用，無證│
│    │          │                  │據證明與本案製造│
│    │          │                  │或幫助製造第二級│
│    │          │                  │毒品犯行有關聯性│
├──┼─────┼─────────┼────────┤
│ 27 │氫氣瓶1支 │未經鑑定          │非己○○所有，且│
│    │          │                  │無證據證明與本案│
│    │          │                  │製造第二級毒品犯│
│    │          │                  │行有關聯性（陳永│
│    │          │                  │新供稱：係綽號「│
│    │          │                  │大頭」之人先前所│
│    │          │                  │遺留）          │
├──┼─────┼─────────┼────────┤
│ 28 │NOKIA手機2│未經鑑定          │戊○○所有，係其│
│    │支        │                  │平時聯絡使用，無│
│    │          │                  │證據證明與本案製│
│    │          │                  │造或幫助製造第二│
│    │          │                  │級毒品犯行有關聯│
│    │          │                  │性              │
├──┼─────┼─────────┼────────┤
│ 29 │注射針筒1 │未經鑑定          │戊○○所有供其吸│
│    │支        │                  │食毒品使用，無證│
│    │          │                  │據證明與本案製造│
│    │          │                  │或幫助製造第二級│
│    │          │                  │毒品犯行有關聯性│
├──┼─────┼─────────┼────────┤
│ 30 │冰箱1台   │未經鑑定          │冰食物使用，無證│
│    │          │                  │據證明與本案製造│
│    │          │                  │或幫助製造第二級│
│    │          │                  │毒品犯行有關聯性│
├──┼─────┼─────────┼────────┤
│ 31 │冰箱內不明│未經鑑定          │戊○○供稱係胡椒│
│    │粉末2包   │                  │粉，無證據證明與│
│    │          │                  │本案製造或幫助製│
│    │          │                  │造第二級毒品犯行│
│    │          │                  │有關聯性        │
└──┴─────┴─────────┴────────┘

司法院資訊處製作；財團法人民間司法改革基金會備份。
